【裁判字號】    96,易,1138
【裁判日期】    971009
【裁判案由】    竊盜等
【裁判全文】
臺灣苗栗地方法院刑事判決              96年度易字第1138號
公  訴  人  臺灣苗栗地方法院檢察署檢察官
被      告  Ｒ○○
                    （現另案在岩灣技能訓練所執行）
            甲卯○
共      同
選任辯護人  葉智幄律師
被      告  甲戊○
                      號8樓
                      巷15號.
            甲寅○
                      號
            庚○○
            甲ｓ○
            甲宇○
上  一  人
選任辯護人  張玉琳律師
            彭火炎律師
被      告  ｒ○○
                      之3號
                    （現另案在臺灣臺北監獄執行 ）
選任辯護人  鄭晃奇律師
上列被告等因竊盜等案件，經檢察官提起公訴（95年度偵字第44
24、4974號及96年度偵字第4517號），本院判決如下：
    主    文
Ｒ○○共同連續犯恐嚇取財罪，處有期徒刑壹年陸月，減為有期
徒刑玖月；扣案如【附表四】所示之物均沒收。又共同犯如【附
表二】所示之罪，各處如【附表二】所示之刑，並均減為如【附
表二】所示之刑；扣案如【附表四】所示之物均沒收。應執行有
期徒刑壹年陸月；扣案如【附表四】所示之物均沒收。
甲卯○共同犯如【附表二】所示之罪，各處如【附表二】所示之
刑，並均減為如【附表二】所示之刑；扣案如【附表四】所示之
物均沒收。應執行有期徒刑伍月，如易科罰金，以新臺幣壹仟元
折算壹日；扣案如【附表四】所示之物均沒收。
甲戊○共同連續犯恐嚇取財罪，處有期徒刑捌月，減為有期徒刑
肆月，如易科罰金，以銀元佰元即新臺幣玖佰元折算壹日；扣
案如【附表四】所示之物均沒收。又共同犯如【附表二】所示之
罪，各處如【附表二】所示之刑，並均減為如【附表二】所示之
刑；扣案如【附表四】所示之物均沒收。應執行有期徒刑陸月，
如易科罰金，以銀元佰元即新臺幣玖佰元折算壹日；扣案如【
附表四】所示之物均沒收。緩刑年，並應向公庫支付新臺幣捌
萬元。
甲寅○共同連續犯恐嚇取財罪，處有期徒刑拾月，減為有期徒刑
伍月，如易科罰金，以銀元佰元即新臺幣玖佰元折算壹日；扣
案如【附表四】所示之物均沒收。又共同犯如【附表二】所示之
罪，各處如【附表二】所示之刑，並均減為如【附表二】所示之
刑；扣案如【附表四】所示之物均沒收。應執行有期徒刑捌月，
如易科罰金，以銀元佰元即新臺幣玖佰元折算壹日；扣案如【
附表四】所示之物均沒收。
庚○○共同連續犯恐嚇取財罪，處有期徒刑捌月，減為有期徒刑
肆月，如易科罰金，以銀元佰元即新臺幣玖佰元折算壹日；扣
案如【附表四】所示之物均沒收。又共同犯如【附表二】所示之
罪，各處如【附表二】所示之刑，並均減為如【附表二】所示之
刑；扣案如【附表四】所示之物均沒收。應執行有期徒刑陸月，
如易科罰金，以銀元佰元即新臺幣玖佰元折算壹日；扣案如【
附表四】所示之物均沒收。緩刑年，並應向公庫支付新臺幣捌
萬元。
甲ｓ○共同連續犯恐嚇取財罪，累犯，處有期徒刑拾月，減為有
期徒刑伍月，如易科罰金，以銀元佰元即新臺幣玖佰元折算壹
日；扣案如【附表四】所示之物均沒收。又共同犯如【附表二】
所示之罪，各處如【附表二】所示之刑，並均減為如【附表二】
所示之刑；扣案如【附表四】所示之物均沒收。應執行有期徒刑
捌月，如易科罰金，以銀元佰元即新臺幣玖佰元折算壹日；扣
案如【附表四】所示之物均沒收。
甲宇○共同連續犯恐嚇取財罪，處有期徒刑捌月，減為有期徒刑
肆月，如易科罰金，以銀元佰元即新臺幣玖佰元折算壹日；扣
案如【附表四】所示之物均沒收。又共同犯如【附表二】所示之
罪，各處如【附表二】所示之刑，並均減為如【附表二】所示之
刑；扣案如【附表四】所示之物均沒收。應執行有期徒刑陸月，
如易科罰金，以銀元佰元即新臺幣玖佰元折算壹日；扣案如【
附表四】所示之物均沒收。
ｒ○○共同連續犯恐嚇取財罪，處有期徒刑壹年貳月，減為有期
徒刑柒月；扣案如【附表四】所示之物均沒收。又共同犯如【附
表二】所示之罪，各處如【附表二】所示之刑，並均減為如【附
表二】所示之刑；扣案如【附表四】所示之物均沒收。應執行有
期徒刑壹年；扣案如【附表四】所示之物均沒收。
Ｒ○○、甲卯○、甲戊○、甲寅○、庚○○、甲ｓ○、ｒ○○被
訴犯【附表三】所示之加重竊盜罪及恐嚇取財罪部分，均無罪。
    事    實
一、甲ｓ○前於民國90年間，因恐嚇取財等案件，經臺灣桃園地
    方法院以90年度易字第2235號判決判處有期徒刑1 年確定，
    於92年2 月12日縮刑期滿執行完畢。
二、Ｒ○○與甲卯○原為夫妻關係；甲戊○與甲寅○為兄弟關係
    ，庚○○、甲ｓ○則均係甲寅○之朋友；甲宇○與乙丁○（
    另案由檢察官偵辦中）則原係男女朋友關係；ｒ○○則與Ｒ
    ○○為甥舅關係。Ｒ○○與ｒ○○、甲戊○、甲寅○、庚○
    ○、甲ｓ○、甲宇○、乙丁○共同意圖為自己不法所有，並
    基於竊盜及恐嚇取財之概括犯意聯絡，而組成俗稱擄鴿勒贖
    之犯罪集團，由Ｒ○○負責恐嚇鴿主、提領鴿主匯入之款項
    ，ｒ○○負責運送賽鴿、購買人頭帳戶、提領鴿主匯入之款
    項，甲寅○、甲戊○、庚○○、甲ｓ○、甲宇○、乙丁○負
    責架鴿網竊取賽鴿，自95年3 月6 日起至95年5 月8 日止，
    先由甲寅○、庚○○、甲ｓ○在臺北縣三峽鎮、鶯歌鎮附近
    山區架設鴿網，甲戊○則在山下把風；乙丁○則負責在臺北
    縣汐止市附近山區，架設鴿網，其等於【附表一】所示時間
    ，竊取【附表一】所示被害人所有之賽鴿。得手後，由乙丁
    ○至架設鴿網之山上取下捕獲之賽鴿，並自己以電話聯絡或
    交由其女友甲宇○以其所使用之0000000000號、0000000000
    號行動電話與Ｒ○○所使用之0000000000號行動電話聯繫，
    將賽鴿腳環編號及飼養鴿主之聯絡電話告知Ｒ○○，再由乙
    丁○駕車搭載甲宇○，約定在國道三號高速公路三峽交流道
    附近與ｒ○○或Ｒ○○會面後，以每隻賽鴿新臺幣（下同）
    800 元至1,000 元不等之代價交付予竊得之賽鴿；而甲寅○
    、庚○○、甲ｓ○則於賽鴿中網後，輪流至架設鴿網之山上
    取下捕獲之賽鴿，交予甲寅○，由甲寅○以其所有00000000
    00號、00000000 00 號行動電話與Ｒ○○所使用之00000000
    00號、0000000000號、0000000000號、0000000000號行動電
    話聯繫，並將賽鴿腳環編號及飼養鴿主之聯絡電話告知Ｒ○
    ○，再由Ｒ○○或ｒ○○與甲寅○約定地點後，以每隻賽鴿
    500 元至800 元不等之價格收購。Ｒ○○則以其所使用之00
    00000000號、000000 0000 號行動電話於【附表一】所示恐
    嚇時間，撥打電話向【附表一】所示被害人，恐嚇必須依指
    示匯款至ｒ○○所收購之李美慧於臺灣郵政公司所申設之00
    000000000000號帳戶、張豐棋於臺灣郵政公司所申設之0000
    0000000000號帳戶內（李美慧、張豐棋涉嫌幫助恐嚇取財部
    分，另案由檢察官偵查中），否則賽鴿即無法飛回，致【附
    表一】所示被害人因而心生畏怖，依指示於【附表一】所示
    匯款時間，分別匯入【附表一】所示金額至前開帳戶內，Ｒ
    ○○再自己前往郵局或金融機構之自動櫃員機提領，或與ｒ
    ○○所使用之00000000 00 號行動電話聯繫後，通知ｒ○○
    前往郵局或金融機構之自動櫃員機提領，所得贓款朋分花用
    。
三、Ｒ○○與ｒ○○、甲戊○、甲寅○、庚○○、甲ｓ○、甲宇
    ○、乙丁○另各基於意圖為自己不法所有而竊取他人賽鴿及
    恐嚇取財之共同犯意聯絡，自95年7 月1 日起，分別於【附
    表二】所示之時間，以上揭方法，在上揭地點，竊取【附表
    二】所示被害人所有飛經該處之賽鴿。得手後，再以上述方
    式將竊得之賽鴿交付予Ｒ○○或ｒ○○，由Ｒ○○以其所使
    用之0000000000號、0000000000號行動電話於【附表二】所
    示恐嚇時間，撥打電話向【附表二】所示被害人，恐嚇必須
    依指示匯款至ｒ○○所收購之張豐棋於臺灣郵政公司申設之
    00000000000000號帳戶、黃聖安於臺灣郵政公司申設之0000
    0000000000號帳戶、梁葉秀蘭於臺灣郵政公司申設之000000
    00000000號帳戶、吳桂梅於臺灣郵政公司申設之郵局000000
    00000000號帳戶、朱建菱於臺灣郵政公司申設之0000000000
    0000號帳戶、張進發於臺灣郵政公司申設之00000000000000
    號帳戶、林許彩玉於臺灣郵政公司申設之00000000000000號
    帳戶、簡金蓮於臺灣郵政公司申設之00000000000000號帳戶
    、陳武義於華南銀行龜山分行申設之000000000000號帳戶內
    ，及同具犯意聯絡之甲卯○向友人邱思成所借得之邱思成設
    於臺灣郵政公司00000000000000號帳戶內（黃聖安、梁葉秀
    蘭、吳桂梅、朱建菱、張進發、林許彩玉、陳武義、簡金蓮
    、邱思成涉嫌幫助恐嚇取財部分，另案由檢察官追查），否
    則賽鴿即無法飛回，致【附表二】所示被害人因而心生畏怖
    ，依指示於【附表二】所示匯款時間，分別匯入【附表二】
    所示金額至前開帳戶內。Ｒ○○於撥打恐嚇電話後，即指示
    甲卯○前往金融機構提款機，持上述帳戶存簿補登交易明細
    ，以確認被害人有無將贖款匯入，再由Ｒ○○或ｒ○○各別
    持提款卡前往郵局或金融機構之自動櫃員機提領贓款，所得
    則朋分花用。
四、嗣經警於95年8 月23日上午5 時起，持本院核發之搜索票及
    臺灣苗栗地方法院檢察署檢察官核發之拘票，至臺北縣鶯歌
    鎮○○里○ 鄰○○○路阿南巷15號甲戊○、甲寅○住處、桃
    園縣龜山鄉○○路326 巷38號5 樓之2 Ｒ○○、甲卯○住處
    、新竹縣湖口鄉和興村10鄰金華莊26號甲宇○住處執行搜索
    、拘提，而分別查扣【附表四】所示之Ｒ○○、甲寅○、甲
    戊○、甲ｓ○、甲宇○所有供竊盜及恐嚇取財所用之物，並
    拘提Ｒ○○、甲卯○、甲戊○、甲寅○、庚○○、甲ｓ○、
    甲宇○到案，而循線查獲上情。
五、案經內政部警政署刑事警察局、苗栗縣警察局苗栗分局暨臺
    北縣政府警察局移送臺灣苗栗地方法院檢察署檢察官偵查起
    訴。
      理  由
壹、證據能力部分：
一、按被告以外之人於偵查中向檢察官所為陳述，除顯有不可信
    之情況者外，得為證據，刑事訴訟法第159 條之1 第2 項定
    有明文。蓋因檢察官與法官同為司法官署，且檢察官代表國
    家偵查犯罪，依法有訊問被告、證人及鑑定人之權力，且須
    對被告有利、不利之情形均應注意，況徵諸實務運作，檢察
    官實施刑事偵查程序，亦能恪遵法定程序之要求，不致有違
    法取證情事且可信度極高，是被告以外之人前於偵查中已具
    結而為證述，除反對該項供述得具有證據能力之一方，已釋
    明「顯有不可信之情況」之理由外，不宜以該證人未能於審
    判中接受他造之反對詰問為由，即遽指該證人於偵查中之陳
    述不具證據能力，方符前揭法條之立法意旨。是證人即共同
    被告Ｒ○○、甲寅○、庚○○、ｒ○○、乙丁○分別於檢察
    官偵查時具結所為陳述（見臺灣苗栗地方法院檢察署95年度
    偵字第4424號肆卷第526-529 、541 、588-593 、604-607
    、530-531 、533 、540 、634-637 、635-637 頁），被告
    等人及其等之選任辯護人均未曾提及檢察官在偵查時，有任
    何不法取供之情形，是客觀上並無顯不可信之情況，前揭證
    人於偵查中之證言，自均具有證據能力。
二、又按被告以外之人於審判外之陳述，雖不符前4 條之規定，
    而經當事人於審判程序同意作為證據，法院審酌該言詞陳述
    或書面陳述作成時之情況，認為適當者，亦得為證據。當事
    人、代理人或辯護人於法院調查證據時，知有第159 條第1
    項不得為證據之情形，而未於言詞辯論終結前聲明異議者，
    視為有前項之同意，刑事訴訟法第159 條之5 定有明文。立
    法意旨在於傳聞證據未經當事人之反對詰問予以核實，原則
    上先予排除，惟若當事人已放棄詰問或未聲明異議，基於證
    據資料愈豐富，愈有助於真實發現之理念，且強化言詞辯論
    主義，法院自可承認該傳聞證據例外擁有證據能力。經查，
    共同被告Ｒ○○、甲戊○、甲寅○、庚○○、甲ｓ○、甲宇
    ○、甲卯○、ｒ○○；證人乙丁○、證人即如【附表一至三
    】所示被害人分別於警詢中之陳述，雖均係被告以外之人於
    審判外之陳述，性質上屬傳聞證據，惟經被告等人及其等之
    選任辯護人、檢察官均對證據能力不爭執，本院審酌該言詞
    陳述作成時之情況，並查無其他不法之情狀，足認為得為本
    案之證據，依刑事訴訟法第159 條之5 之規定，有證據能力
    ，自得引為裁判之基礎資料。
三、本案除前揭說明外，就本案全部卷證所涵括之供述證據及非
    供述證據，檢察官、被告等及選任辯護人均不爭執其證據能
    力，依刑事訴訟法第159 條之5 規定「被告以外之人於審判
    外之陳述，雖不符前4 條之規定，而經當事人於審判程序同
    意作為證據，法院審酌該言詞陳述或書面陳述作成時之情況
    ，認為適當者，亦得為證據。當事人、代理人或辯護人於法
    院調查證據時，知有第159 條第1 項不得為證據之情形，而
    未於言詞辯論終結前聲明異議者，視為有前項之同意」，是
    後述所引用證據之證據能力均無疑義，合先敘明。
貳、實體部分：
一、上開犯罪事實，業據被告Ｒ○○、甲卯○、甲寅○、庚○○
    、甲ｓ○、甲宇○、ｒ○○於警詢、偵查及本院審理時；被
    告甲戊○於本院審理時坦承不諱（見臺灣苗栗地方法院檢察
    署95年度偵字第4424號壹卷第12-21 、70-78 、116-123 、
    145 -146、149-151 頁，貳卷第170-175 、183-195 ，肆卷
    第526-535 、540- 541、548-550 、555-558 、560-561 、
    5 88-593、598-599 、604-607 、619-620 、629-630 頁，
    同署95年度偵字第4974號壹卷第9-13、18-21 頁，本院卷一
    第122 頁，本院卷二第137 頁），核與證人即共犯乙丁○於
    警詢、偵查中；證人即司法警察甲ｒ○於本院審理時；證人
    即【附表一】、【附表二】所示被害人於警詢中證述之情節
    大致相符，並有【附表一】、【附表二】所示被害人匯款資
    料、通訊監察書及通訊監察譯文在卷可稽，復有如【附表四
    】所示之扣案物品可資佐證。被告Ｒ○○、甲卯○、甲戊○
    、甲寅○、庚○○、甲ｓ○、甲宇○、ｒ○○上開自白，應
    可採信。本案事證明確，被告Ｒ○○、甲卯○、甲戊○、甲
    寅○、庚○○、甲ｓ○、甲宇○、ｒ○○上開竊盜、恐嚇取
    財之犯行，均堪認定。
二、論罪科刑之理由：
  (一)新舊法之比較適用：
    被告Ｒ○○、甲戊○、甲寅○、庚○○、甲ｓ○、甲宇○、
    ｒ○○為上開事實欄二所示行為後，刑法及刑法施行法業於
    95年7 月1 日施行，修正後刑法第2 條第1 項之規定，係規
    範行為後法律變更所生新舊法律比較適用之準據法，於新刑
    法施行後，應適用新刑法第2 條第1 項之規定，為「從舊從
    輕」之比較。本案涉及法律變更之部分，比較如下：
  1.修正後刑法刪除第55條牽連犯、第56條連續犯之規定，如適
    用數罪併罰之結果，修正後之規定並非有利於被告，應適用
    行為時法律規定。
  2.修正後刑法第28條規定：「二人以上共同實行犯罪之行為者
    ，皆為正犯。」考其立法意旨，係將修正前共同正犯包括陰
    謀共同正犯及預備共同正犯之範圍，縮小在著手實行犯罪概
    念下共同參與行為者為限，始成立共同正犯，爰將「實施」
    修正為「實行」，是以修正後刑法對於共同正犯之範圍與修
    正前已有變更，然本件被告等人均為實行共同正犯，前開修
    正對於被告而言，並無有利或不利之情形。
  3.修正前刑法第47條規定：「受有期徒刑之執行完畢，或無期
    徒刑或有期徒刑之一部之執行而赦免後，五年以內再犯有期
    徒刑以上之罪者，為累犯，加重本刑至二分之一。」修正後
    刑法第47條第1 項規定：「受徒刑之執行完畢，或一部之執
    行而赦免後，五年以內故意再犯有期徒刑以上之罪者，為累
    犯，加重本刑至二分之一。」如再犯者，係故意犯罪，則並
    無有利於行為人，而本件被告係故意為上揭犯行，不論依修
    正前或修正後之規定，均構成累犯，對被告而言並無有利或
    不利之情形。
  4.修正前後刑法關於罰金、易科罰金之規定，經依提高標準及
    換算新臺幣，比較之結果，罰金應以修正前罰金之下限銀元
    10元即新臺幣30元，有利於行為人；易科罰金之折算標準，
    亦以銀元300 元即新臺幣900 元折算壹日，較修正後之以新
    臺幣1000元、2000元、3000元，有利於行為人。
  5.修正前刑法第51條規定第5 款規定：「宣告多數有期徒刑者
    ，於各刑中之最長期以上，各刑合併之刑期以下，定其刑期
    。但不得逾20年」，修正後刑法第51條第5 款規定：「宣告
    多數有期徒刑者，於各刑中之最長期以上，各刑合併之刑期
    以下，定其刑期。但不得逾30年」，比較結果，修正後刑法
    並非較有利於行為人。
  6.綜上，經綜合比較之結果，修正後之規定，並未較有利於被
    告，自應依刑法第2 條第1 項前段之規定，適用行為時之刑
    法處斷。至於被告Ｒ○○、甲卯○、甲戊○、甲寅○、庚○
    ○、甲ｓ○、甲宇○、ｒ○○為上開事實欄三所示之犯行，
    既均發生於刑法修正施行後，自均應逕依修正後刑法加以論
    處，先予敘明。
  (二)按刑法第346 條第1 項恐嚇取財罪所稱之「恐嚇」，乃指以
    惡害之事，告知他人，使其生畏懼或恐怖心而言，且惡害之
    種類並無限制，不以生命、身體、名譽為限，即便是「財產
    」、個人信用等事項亦屬之；再惡害告知之方法，更不以明
    示者為限，以默示之方法亦可，故凡以言語、文字、舉動，
    甚而利用自己之地位、社會勢力、政治權力，或與其他事實
    相配合而足以使人萌生畏怖或恐怖之念者亦屬之。查【附表
    一】、【附表二】所示之被害人因被告Ｒ○○以電話通知渠
    等辛苦飼養、價值不菲的賽鴿已遭被告實力控制，若不匯款
    渠等將無法取回賽鴿，被害人因畏懼喪失賽鴿始同意匯款，
    被告Ｒ○○所為之惡害通知，顯然已經足以影響【附表一】
    、【附表二】所示被害人意思決定之自由無疑。
  (三)核被告Ｒ○○、甲戊○、甲寅○、庚○○、甲ｓ○、甲宇○
    、ｒ○○就【附表一】所示行為，均係犯刑法第321 條第1
    項第3 款之加重竊盜罪、同法第346 條第1 項之恐嚇取財罪
    。被告Ｒ○○、甲卯○、甲戊○、甲寅○、庚○○、甲ｓ○
    、甲宇○、ｒ○○就【附表二】所示竊盜部分所為各次竊盜
    行為，均係犯刑法第321 條第1 項第3 款之加重竊盜罪；就
    【附表二】所示恐嚇取財部分所為各次恐嚇取財行為，均係
    犯同法第346 條第1 項之恐嚇取財罪。（本案檢察官僅起訴
    被告甲卯○自95年7 月1 日起之犯行，故僅就被告甲卯○【
    附表二】所示行為論罪科刑）。
  (四)按共同正犯間，非僅就其自己實施之行為負其責任，並在犯
    意聯絡之範圍內，對於他共同正犯所實施之行為，亦應共同
    負責；又共同實施犯罪行為之人，在合同意思範圍以內，各
    自分擔犯罪行為之一部，相互利用他人之行為，以達其犯罪
    之目的者，即應對於全部所發生之結果，共同負責。查犯罪
    集團為達成擄鴿勒贖之目的，自須分工負責架設捕鴿網竊鴿
    、撥打勒贖電話、領取贓款及釋放鴿子，本案被告Ｒ○○、
    甲卯○、甲戊○、甲寅○、庚○○、甲ｓ○、甲宇○、ｒ○
    ○等人，雖均未就本案每件竊盜及恐嚇取財等犯行之每一階
    段參與，惟其等皆係基於全體共同正犯間犯意之聯絡，而分
    擔竊盜及恐嚇取財等犯行之部分行為；另被告Ｒ○○、甲卯
    ○、甲戊○、甲寅○、庚○○、甲ｓ○、甲宇○、ｒ○○等
    全體共同正犯間，雖部分共同正犯間彼此並無直接之聯絡，
    亦無礙於其等為共同正犯之成立。是被告Ｒ○○、甲戊○、
    甲寅○、庚○○、甲ｓ○、甲宇○、ｒ○○間，就其等於事
    實欄二（即【附表一】）所示之參與期間內所為之竊盜、恐
    嚇取財犯行；另被告告Ｒ○○、甲卯○、甲戊○、甲寅○、
    庚○○、甲ｓ○、甲宇○、ｒ○○間，就上揭事實欄三（即
    【附表二】）所示之竊盜、恐嚇取財犯行，分別有犯意聯絡
    及行為分擔，均為共同正犯。
  (五)又被告等人每日上午在前揭地點，捕捉落網賽鴿時，將落網
    之賽鴿一一取下之數個舉動，其所捕捉之賽鴿雖可能分屬不
    同人所有，然被告等人所為之數個舉動，均係出於同一竊盜
    之意思決定，為遂行同一竊盜犯行所為，而在一般社會觀念
    上，應得將其等每日上午捕捉落網賽鴿之複數舉動，評價為
    一行為，至於被告等人於不同日期前往上開地點捕捉賽鴿之
    行為，因已難謂犯罪時間密切關聯，即應予以分別評價，無
    從將其等於前開期間每日所為之竊盜犯行評價為單一行為，
    是被告等人於【附表一】、【附表二】所示同一日期，分別
    竊取如各該附表所示數被害人賽鴿之行為，各係在同一地點
    ，以一個行竊行為，同時侵害數被害人之財產法益，為同種
    想像競合犯，均應依刑法第55條想像競合犯之規定，論以刑
    法第321 條第1 項第4 款重竊盜之一罪。又被告等人先後如
    【附表一】所示竊盜犯行及恐嚇取財犯行，各屬時間緊接，
    所犯分別為構成要件相同之罪名，顯均係基於概括犯意反覆
    為之，應各依修正前刑法第56條之規定，各論以一罪，並加
    重其刑。而被告等人係利用於【附表一】所竊得之賽鴿來作
    為恐嚇取財之方法，其等所犯連續加重竊盜罪及連續恐嚇取
    財罪間，有方法、目的之牽連關係，應依修正前刑法第55條
    後段牽連犯之規定，從一重之連續恐嚇取財罪處斷。另【附
    表一】附表編號11、47部分，雖未經起訴，因與起訴部分，
    有連續犯之關係，本院應併予審究，附此敘明。
  (六)被告Ｒ○○、甲戊○、甲寅○、庚○○、甲ｓ○、甲宇○、
    ｒ○○就【附表一】所示之連續恐嚇取財罪及就【附表二】
    所示之各竊盜罪、恐嚇取財罪間；被告甲卯○就【附表二】
    所示之不同日期所為之竊盜、恐嚇取財犯行間，因犯意各別
    ，行為互殊，均應予分論併罰。另按刑法第56條有 關連續
    犯之規定，既已於94年1 月7 日修正公布刪除，並自95年7
    月1 日起生效施行，而依新法對於具有反覆實施犯罪模式之
    對應處置，除合於「接續犯」或「包括一罪」之情形外，則
    僅能依「數罪併罰」之規定個別處斷。又依最高法院86年度
    臺上字第3295號判例意旨，數行為於同時同地或密切接近之
    時地實施，侵害同一之法益，各行為之獨立性極為薄弱，依
    一般社會健全觀念，在時間差距上，難以強行分開，在刑法
    評價上，以視為數個舉動之接續施行，合為包括之一行為予
    以評價，較為合理，方屬接續犯之範疇，足見「接續犯」之
    成立，係以時、空密接性為前提要件，即透過對於同一法益
    之同種類侵害行為繼續不間斷之實行，業已稀釋個別行為之
    獨立性，致使刑法評價時將之視為單一、整體之犯罪行為，
    以符合社會一般人對於行為概念之認知，並與行為人之犯罪
    目的相互結合；至於學理上「包括一罪」概念中之「集合犯
    」態樣，此即依一般社會通念，特定犯罪行為具有反覆實施
    之特性，立法者於制定刑罰法律之初，亦已認知該種行為類
    型之反覆性，而有意藉由法條中客觀構成要件之行為要素，
    涵括上開具有反覆實施特性之數個犯罪行為，仍僅接受一次
    刑法之評價為已足。然本案之犯罪類型，或為零星偶一之施
    用，或為長期不間斷的反覆施用，均有其可能性，是自難認
    立法者於制定刑罰法律之初始，即已認知竊盜及恐嚇取財行
    為必屬具反覆性之犯罪，且有意藉由法條中客觀構成要件之
    行為要素，涵括上開具有反覆實施特性之數個犯罪行為。況
    實務上最高法院歷來僅將專以觸犯該等法條之罪，為其日常
    生活之職業者之常業犯，認為其性質上屬多數行為之集合犯
    ，在法律上將之擬制為一罪（即學理上稱之實質上一罪，最
    高法院92年度臺上字第49559 號判決、94年度臺上字第4567
    號判決意旨參照）。而本次刑法修正既依據「刑罰公平原則
    」之考量，刪除有關「連續犯」之規定，並將含有連續犯性
    質之「常業犯」一併全數刪除（參見刑法修正草案總說明）
    ，因此，有關多次竊盜及多次恐嚇取財犯罪之行為，則應回
    歸一般刑法上行為單、複數之認定，而予論罪科刑，較稱妥
    適。另於修正刪除「連續犯」前，如係屬連續犯之裁判上一
    罪，尚得依修正刪除前刑法第56條規定「加重其刑至二分之
    一」，然若將刪除「連續犯」之法律適用一概逃至「集合犯
    」，則依舊法連續犯之竊盜及恐嚇取財尚得加重其刑至二分
    之一，如修法後僅改論以「集合犯」反不得依法加重其刑，
    此不僅論罪科刑失當，更明顯與本次修法之意旨及精神相違
    。是以被告等人之選任辯護人主張本案應有「集合犯」之適
    用云云，尚有誤會。
  (七)又被告甲ｓ○前有如事實欄一所載之刑案科刑及執行紀錄，
    於92年2 月12日縮刑期滿執行完畢等情，有卷附之臺灣高等
    法院被告前案紀錄表可按，被告甲ｓ○受有期徒刑之執行完
    畢，5 年以內故意再犯本案有期徒刑以上之罪，為累犯，應
    就其【附表一】所為依修正前刑法第47條之規定加重其刑；
    就其【附表二】所為，則各依刑法第47條第1 項之規定，加
    重其刑。
  (八)爰審酌被告Ｒ○○、甲卯○、甲戊○、甲寅○、庚○○、甲
    ｓ○、甲宇○、ｒ○○不思以正當途徑謀取財富，竟以設置
    鴿網陷阱竊取他人所有賽鴿，再以電話恐嚇賽鴿鴿主匯入現
    金之方式為之，雖每次恐嚇金額為數千元不等，但期間長達
    約5 月，且次數頻繁，危害良善風俗及社會治安，且賽鴿為
    鴿主飼養之寵物或為競賽之飛禽，如不慎落陷阱鴿網中，常
    受有斷翼傷害致競賽能力降低，而賽鴿價值亦隨之銳減，對
    於被害鴿主亦造成重大損害，嚴重漠視他人財產法益，惟念
    及其等犯後均已坦承犯行，表示悔意，態度尚稱良好，被告
    甲卯○、甲戊○、甲寅○、庚○○、甲ｓ○、甲宇○於本案
    之分工角色，參與程度較輕，情節尚非嚴重，被告甲戊○、
    庚○○前無不良素行，暨其等動機、目的、生活狀況、智識
    程度、參與期間之長短等一切情狀，各量處如【附表一】、
    【附表二】所示之刑，並就被告甲卯○、甲戊○、甲寅○、
    庚○○、甲ｓ○、甲宇○部分分別依修正前、後刑法之規定
    諭知易科罰金之折算標準。
  (九)再本案被告Ｒ○○、甲卯○、甲戊○、甲寅○、庚○○、甲
    ｓ○、甲宇○、ｒ○○所為上述犯行之犯罪時間，均係在中
    華民國96年罪犯減刑條例所定減刑基準日即96年4 月24日之
    前，且合於該條例所定減刑規定之適用，應依該條例第2 條
    第1 項第3 款減其宣告刑2 分之1 ，並就被告甲卯○、甲戊
    ○、甲寅○、庚○○、甲ｓ○、甲宇○部分依修正前刑法第
    41條第1 項前段、修正刪除前罰金罰鍰提高標準條例第2條
    之規定，諭知易科罰金之折算標準，並定其應執行之刑，暨
    依修正後刑法施行法第3 條之1 第3 項之規定，均諭知易科
    罰金之折算標準。
  (十)又被告甲戊○、庚○○前未曾因故意犯罪而受有期徒刑以上
    刑之宣告，有卷附臺灣高等法院被告前案紀錄表在卷可參，
    其因一時失慮，致罹刑章，且於本院審理時坦承犯行，頗具
    悔意，參與程度較低，犯罪情節較輕微，歷此偵審程序及刑
    之宣告，當知所警惕而無再犯之虞，本院綜核上情，認所宣
    告之刑以暫不執行為適當，併予宣告緩刑3 年，以勵自新；
    惟俾使被告甲戊○、庚○○記取教訓並彌補其犯罪，爰依刑
    法第74條第2 項第4 款規定，命其向公庫支付8 萬元。
三、沒收部分：
  (一)按共同正犯因相互間利用他人之行為，以遂行其犯意之實現
    ，本於責任共同之原則，有關沒收部分，對於共犯間供犯罪
    所用之物，自均應為沒收之諭知。本件扣案如【附表四】編
    號1-15、17- 22號所示之物，分別係被告Ｒ○○、甲寅○、
    甲戊○、庚○○、甲宇○、甲ｓ○所有，且供其等為本案恐
    嚇取財犯行聯繫、命被害人匯款、提領款項所用或犯罪預備
    之物，而【附表四】編號16號所示之現金為被告Ｒ○○因犯
    罪所得之物，均經被告Ｒ○○、甲寅○、甲戊○、庚○○、
    甲宇○、甲ｓ○等人供陳在卷，且有通聯調閱查詢單在卷可
    稽，爰均依刑法第38條第1 項第2、3 款規定宣告沒收。
  (二)至於扣案如【附表五】所示之物，固分別為被告Ｒ○○、甲
    寅○、甲戊○、庚○○、甲宇○所有，但無證據證明與本案
    犯行有直接密切關連，故不予宣告沒收。
、無罪部分
一、公訴意旨另以：被告Ｒ○○、甲卯○、甲戊○、甲寅○、庚
    ○○、甲ｓ○、甲宇○、ｒ○○等人與共犯乙丁○，另各基
    於意圖為自己不法所有而竊取他人賽鴿及恐嚇取財之共同犯
    意聯絡，於【附表三】所示之時間，在上揭地點，以相同之
    方式，竊取【附表三】所示被害人所有飛經該處之賽鴿。得
    手後，再以上述方式將竊得之賽鴿交付予Ｒ○○或ｒ○○，
    由Ｒ○○以其所使用之行動電話於【附表三】所示恐嚇時間
    ，撥打電話向【附表三】所示被害人，恐嚇必須依指示匯款
    至【附表三】所示之帳戶內，否則賽鴿即無法飛回，致【附
    表三】所示被害人因而心生畏怖，依指示於【附表三】所示
    匯款時間，分別匯入【附表三】所示金額至前開帳戶內。再
    由被告Ｒ○○指示甲卯○前往金融機構提款機，持上述帳戶
    存簿補登交易明細，以確認被害人有無將贖款匯入，其後由
    Ｒ○○或ｒ○○各別持提款卡前往郵局或金融機構之自動櫃
    員機提領贓款，所得則朋分花用。因認被告Ｒ○○、甲卯○
    、甲戊○、甲寅○、庚○○、甲ｓ○、甲宇○、ｒ○○此部
    分尚涉犯刑法第321 條第1 項第4 款之結夥竊盜罪嫌及同法
    第346 條第1 項之恐嚇取財罪嫌云云。
二、惟按犯罪事實應依證據認定之，無證據不得認定犯罪事實。
    又不能證明被告犯罪者，應諭知無罪之判決，刑事訴訟法第
    154 條第2 項、第301 條第1 項分別定有明文。而事實之認
    定，應憑證據，如未能發現相當之證據，或證據不足以證明
    ，自不能以推測或擬制之方法，以為裁判基礎（最高法院40
    年臺上字第86號判例意旨參照）。
三、訊據被告Ｒ○○、甲卯○、甲戊○、甲寅○、庚○○、甲ｓ
    ○、甲宇○、ｒ○○等人對於上揭事實堅詞否認，被告Ｒ○
    ○、甲戊○、甲寅○、甲宇○均辯稱：伊於95年8 月23日為
    警拘提到案後即遭收押，並未參與【附表三】所示之犯行等
    語；被告ｒ○○則辯稱：被告Ｒ○○等人遭查獲後，伊就沒
    有再參與等語。經查：
  (一)【附表三】所示之被害人，雖指述渠等賽鴿野放訓練未歸，
    爾後接獲他人以電話告以須匯款以換回鴿子等情，然上開被
    害人並未目睹渠等賽鴿遭竊情節，且亦無法指述渠等賽鴿係
    遭人何人竊取，故渠等證言自無法證明被告等人有公訴人所
    指之犯行。
  (二)又被告Ｒ○○、甲卯○、甲戊○、甲寅○、庚○○、甲ｓ○
    、甲宇○等人係於95年8 月23日為警查獲，其中被告Ｒ○○
    、甲戊○、甲寅○、甲宇○並於查獲後羈押於臺灣苗栗看守
    所，此有苗栗縣警察局苗栗分局及臺北縣政府警察局移送報
    告、臺灣高等法院被告前案紀錄表在卷可參，則其等對事後
    【附表三】所示之各該次竊盜及恐嚇取財犯行，顯無犯意聯
    絡及行為分擔之可能。而被告ｒ○○雖於96年8 月22日始因
    另犯竊盜及恐嚇取財案件，為警逮捕到案，然因該集團中負
    責竊取賽鴿之甲寅○、甲戊○、甲寅○、庚○○、甲ｓ○、
    甲宇○等人及負責聯繫共犯、撥打恐嚇電話之Ｒ○○等共犯
    既均於95年8 月23日為警查獲，依其等分工方式而言，被告
    ｒ○○顯難獨自一人完成所有階段犯行，其辯稱：自被告Ｒ
    ○○等人被查獲後就未再參與等情，並非無據。據上，公訴
    人所舉之證據，並無積極證據足以證明被告Ｒ○○、甲卯○
    、甲戊○、甲寅○、庚○○、甲ｓ○、甲宇○、ｒ○○等人
    確有【附表三】所示之犯行，自無法使本院形成確信被告等
    人有共同參與竊盜、恐嚇取財之犯行，此部分犯行既屬不能
    證明，自應為無罪之諭知。
據上論斷，應依刑事訴訟法第299 條第1 項前段、第301 條第1
項，刑法第2 條第1 項前段、第321 條第1 項第4 款、第346 條
第1 項、第38條第1 項第2 、3 款、第74條第1 項第1 款、第2
項第4 款，修正前刑法第28條、第56條、第55條、第51條第5款
、第47條、第41條第1 項前段，修正前罰金罰鍰提高標準條例第
2 條，刑法施行法第1 條之1 、第3 條之1 第3 項，中華民國96
年罪犯減刑條例第2 條第1 項第3 款、第7 條、第9 條、第10
條第1 項，判決如主文。
本案經檢察官黃俊鳴到庭執行職務。
中    華    民    國    97    年    10    月     9    日
            刑事第三庭  審判長法  官  柳章峰
                              法  官  顏苾涵
                              法  官  林佩儒
以上正本證明與原本無異。
如不服本判決，應於收受送達後10日內向本院提出上訴書狀（應
敘述具體理由並附繕本）。
上訴書狀如未敘述理由，應於上訴期間屆滿後20日內補提理由書
於本院。
                              書記官  陳玲君
中    華    民    國    97    年    10    月     9    日
附錄本案論罪科刑法條：
刑法第321條
犯竊盜罪而有左列情形之一者，處 6 月以上、 5 年以下有期徒刑：
一  於夜間侵入住宅或有人居住之建築物、船艦或隱匿其內而犯之者。
二  毀越門扇、牆垣或其他安全設備而犯之者。
三  攜帶兇器而犯之者。
四  結夥三人以上而犯之者。
五  乘火災、水災或其他災害之際而犯之者。
六  在車站或埠頭而犯之者。
前項之未遂犯罰之。
刑法第346條
意圖為自己或第三人不法之所有，以恐嚇使人將本人或第三人之
物交付者，處6 月以上5 年以下有期徒刑，得併科1 千元以下罰
金。
以前項方法得財產上不法之利益，或使第三人得之者，亦同。
前二項之未遂犯罰之。
【附表一】：
┌──┬────┬────┬─────┬─────┬─────┬─────┬─────┐
│編號│竊鴿時間│被害人（│恐嚇時間  │匯款時間  │匯款戶名、│被害人筆錄│所犯罪名、│
│    │數    量│匯款人）│          │匯款金額  │帳號      │及匯款單  │宣告刑、減│
│    │        │        │          │          │          │          │刑後之刑  │
├──┼────┼────┼─────┼─────┼─────┼─────┼─────┤
│    │95年3月 │亥○○  │95年3月10 │95年3月10 │李美慧    │偵4424被害│Ｒ○○共同│
│ 1  │10日    │        │日上午10時│日上午11時│台灣郵政  │人五卷P664│連續犯恐嚇│
│    │（起訴書│        │30分許    │4 分      │0000000-  │-666、679 │取財罪，處│
│    │誤載為3 │        │          │$5010元   │0000000號 │頁        │有期徒刑壹│
│    │月6日） │        │          │          │          │          │年陸月，減│
│    │2隻     │        │          │          │          │          │為有期徒刑│
├──┼────┼────┼─────┼─────┼─────┼─────┤玖月。    │
│    │95年3 月│乙子○  │95年3 月6 │95年3 月6 │李美慧    │偵4424被害│          │
│ 2  │6 日2 隻│        │日中午12時│日下午2時 │台灣郵政  │人五卷P667│甲戊○共同│
│    │        │        │許        │19分$6310 │0000000-  │-669 、680│連續犯恐嚇│
│    │        │        │          │元        │0000000號 │頁        │取財罪，處│
├──┼────┼────┼─────┼─────┼─────┼─────┤有期徒刑捌│
│ 3  │95年3月 │乙Ｓ○  │95年3月16 │95年3 月17│李美慧    │偵4424被害│月，減為有│
│    │16日1隻 │（高榮文│日下午2 時│日上午8 時│台灣郵政  │人八卷    │期徒刑肆月│
│    │        │）      │許        │19分許    │0000000-  │P0000-0000│，如易科罰│
│    │        │        │          │$2105元   │0000000號 │頁        │金，以銀元│
├──┼────┼────┼─────┼─────┼─────┼─────┤佰元即新│
│ 4  │95年3 月│甲ｈ○  │95年3月8日│95年3 月8 │李美慧    │偵4424被害│臺幣玖佰元│
│    │8 日某時│        │某時      │日下午1 時│台灣郵政  │人六卷P789│折算壹日。│
│    │        │        │          │36分$2315 │0000000-  │-791頁    │          │
│    │        │        │          │元        │0000000號 │（只有匯款│甲寅○共同│
│    │        │        │          │          │          │單）      │連續犯恐嚇│
├──┼────┼────┼─────┼─────┼─────┼─────┤取財罪，處│
│ 5  │95年3 月│乙乙○  │95年3 月8 │95年3 月8 │李美慧    │偵4424被害│有期徒刑拾│
│    │8 日3 隻│（Ｊ○○│日        │日中午12時│台灣郵政  │人六卷P807│月，減為有│
│    │        │）      │          │43分$17010│0000000-  │-813頁    │期徒刑伍月│
│    │        │        │          │元        │0000000號 │          │，如易科罰│
├──┼────┼────┼─────┼─────┼─────┼─────┤金，以銀元│
│ 6  │95年3 月│乙Ｊ○  │95年3 月8 │95年3 月8 │李美慧    │偵4424被害│佰元即新│
│    │8 日1 隻│（李祖成│日上午10時│日下午1 時│台灣郵政  │人八卷    │臺幣玖佰元│
│    │        │）      │          │29分$2050 │0000000-  │P0000-0000│折算壹日。│
│    │        │        │          │元（起訴書│0000000號 │頁        │。        │
│    │        │        │          │誤載為$201│          │          │          │
│    │        │        │          │0元）     │          │          │庚○○共同│
├──┼────┼────┼─────┼─────┼─────┼─────┤連續犯恐嚇│
│ 7  │95年3 月│乙ｎ○  │95年3 月8 │95年3 月8 │李美慧    │偵4424被害│取財罪，處│
│    │8 日（起│        │日上午11時│日中午12時│台灣郵政  │人七卷    │有期徒刑捌│
│    │訴書誤載│        │30分      │36分$5510 │0000000-  │P0000-0000│月，減為有│
│    │為28日）│        │          │元        │0000000號 │頁        │期徒刑肆月│
│    │2隻     │        │          │          │          │          │，如易科罰│
├──┼────┼────┼─────┼─────┼─────┼─────┤金，以銀元│
│    │95年3 月│甲丙○  │95年3 月10│95年3 月10│李美慧    │偵4424被害│佰元即新│
│ 8  │10日4隻 │        │日上午10時│日上午10時│台灣郵政  │人一卷P40-│臺幣玖佰元│
│    │        │        │許        │49分      │0000000-  │43頁      │折算壹日。│
│    │        │        │          │$11015元  │0000000號 │          │          │
├──┼────┼────┼─────┼─────┼─────┼─────┤          │
│ 9  │95年3月 │乙寅○  │95年3月10 │95年3月10 │李美慧    │偵4424被害│甲ｓ○共同│
│    │10日5隻 │        │日中午12時│日下午1時 │台灣郵政  │人四卷P597│連續犯恐嚇│
│    │        │        │許        │19分$10010│0000000-  │-600頁    │取財罪，累│
│    │        │        │          │元        │0000000號 │          │犯，處有期│
├──┼────┼────┼─────┼─────┼─────┼─────┤徒刑拾月，│
│ 10 │95年3月 │ｉ○○  │95年3月10 │95年3月10 │李美慧    │偵4424被害│減為有期徒│
│    │10日4隻 │        │日上午11時│日中午12時│台灣郵政  │人五卷P670│刑伍月，如│
│    │        │        │30分許    │42分$11010│0000000-  │-672 、681│易科罰金，│
│    │        │        │          │元        │0000000號 │頁        │以銀元佰│
├──┼────┼────┼─────┼─────┼─────┼─────┤元即新臺幣│
│ 11 │95年3月 │甲辛○  │95年3月10 │95年3月10 │李美慧    │偵4424被害│玖佰元折算│
│    │10日1隻 │        │日上午10時│日上午10時│台灣郵政  │人五卷P720│壹日。    │
│    │        │        │20分許    │58分$2310 │0000000-  │-724頁    │          │
│    │        │        │          │元        │0000000號 │          │甲宇○共同│
├──┼────┼────┼─────┼─────┼─────┼─────┤連續犯恐嚇│
│    │95年3 月│甲Ｏ○  │95年3 月11│95年3 月13│李美慧    │偵4424被害│取財罪，處│
│ 12 │10日2隻 │        │日上午6 時│日下午1 時│台灣郵政  │人一卷P2-5│有期徒刑捌│
│    │        │        │許        │許$4000元 │0000000-  │頁        │月，減為有│
│    │        │        │          │          │0000000號 │          │期徒刑肆月│
│    │        │        │          │          │          │          │，如易科罰│
├──┼────┼────┼─────┼─────┼─────┼─────┤金，以銀元│
│ 13 │95年3 月│甲戌○  │95年3月13 │95年3 月13│李美慧    │偵4424被害│佰元即新│
│    │13日1隻 │        │日上午8時 │日上午9時 │台灣郵政  │人四卷P508│臺幣玖佰元│
│    │        │        │許        │許$2528元 │0000000-  │-511頁    │折算壹日。│
│    │        │        │          │          │0000000號 │          │          │
├──┼────┼────┼─────┼─────┼─────┼─────┤          │
│ 14 │95年3 月│Ｍ○○（│95年3月13 │95年3月13 │李美慧    │偵4424被害│ｒ○○共同│
│    │13日1隻 │起訴書誤│日上午9時 │日上午10時│台灣郵政  │人四卷P536│連續犯恐嚇│
│    │        │載為林坤│許        │10分許    │0000000-  │-539頁    │取財罪，處│
│    │        │綸）    │          │$2030元   │0000000號 │          │有期徒刑壹│
├──┼────┼────┼─────┼─────┼─────┼─────┤年貳月，減│
│ 15 │95年3 月│Ｈ○○  │95年3月13 │95年3月13 │李美慧    │偵4424被害│為有期徒刑│
│    │13日1隻 │        │日上午10時│日上午10時│台灣郵政  │人四卷P572│柒月。    │
│    │        │        │許        │31分許    │0000000-  │-575頁    │          │
│    │        │        │          │$2020元   │0000000號 │          │          │
├──┼────┼────┼─────┼─────┼─────┼─────┤          │
│ 16 │95年3 月│Ｌ○○  │95年3月13 │95年3月13 │李美慧    │偵4424被害│          │
│    │13日3隻 │        │日上午8時 │日上午8時 │台灣郵政  │人四卷P584│          │
│    │        │        │許        │50分、下午│0000000-  │-588頁    │          │
│    │        │        │          │1時38分許 │0000000號 │（匯款單2 │          │
│    │        │        │          │$3000+1530│          │張）      │          │
│    │        │        │          │元        │          │          │          │
├──┼────┼────┼─────┼─────┼─────┼─────┤          │
│ 17 │95年3月 │Ｋ○○  │95年3月16 │95年3月16 │李美慧    │偵4424被害│          │
│    │16日 (起│        │日下午1時 │日下午2時 │台灣郵政  │人五卷P642│          │
│    │訴書誤載│        │許        │25分許    │0000000-  │-646頁    │          │
│    │為13日) │        │          │$2325元   │0000000號 │          │          │
│    │1隻     │        │          │          │          │          │          │
├──┼────┼────┼─────┼─────┼─────┼─────┤          │
│ 18 │95年3 月│Ｚ○○（│95年3月13 │95年3月13 │李美慧    │偵4424被害│          │
│    │13日1隻 │起訴書誤│日        │日下午1 時│台灣郵政  │人六卷P849│          │
│    │        │載為邱創│          │55分      │0000000-  │-853頁    │          │
│    │        │城）    │          │$2020元   │0000000號 │          │          │
├──┼────┼────┼─────┼─────┼─────┼─────┤          │
│ 19 │95年3 月│ｃ○○  │95年3 月15│95年3 月15│李美慧    │偵4424被害│          │
│    │15日1隻 │        │日中午12時│日下午2 時│台灣郵政  │人二卷    │          │
│    │        │        │30分許    │9 分許    │0000000-  │P219-222頁│          │
│    │        │        │          │$2350 元  │0000000號 │          │          │
├──┼────┼────┼─────┼─────┼─────┼─────┤          │
│ 20 │95年3 月│甲申○  │95年3 月15│95年3月15 │李美慧    │偵4424被害│          │
│    │15日1隻 │        │日上午10時│日下午1時 │台灣郵政  │人四卷P516│          │
│    │        │        │許        │22分許    │0000000-  │-519頁    │          │
│    │        │        │          │$2121元   │0000000號 │          │          │
├──┼────┼────┼─────┼─────┼─────┼─────┤          │
│ 21 │95年3 月│Ｔ○○（│95年3 月15│95年3月15 │李美慧    │偵4424被害│          │
│    │15日2隻 │起訴書誤│日上午10時│日下午1時 │台灣郵政  │人四卷P520│          │
│    │        │載為林慶│許        │56分許    │0000000-  │-523頁    │          │
│    │        │雄）    │          │$4545元   │0000000號 │          │          │
├──┼────┼────┼─────┼─────┼─────┼─────┤          │
│ 22 │95年3 月│甲ｆ○（│95年3 月15│95年3月15 │李美慧    │偵4424被害│          │
│    │15日2隻 │起訴書誤│日上午11時│日中午12時│台灣郵政  │人五卷P673│          │
│    │        │載為廖學│45分許    │42分許    │0000000-  │-675、682 │          │
│    │        │慎）    │          │$5050元   │0000000號 │頁        │          │
├──┼────┼────┼─────┼─────┼─────┼─────┤          │
│ 23 │95年3 月│丑○○  │95年3 月15│95年3月15 │李美慧    │偵4424被害│          │
│    │15日1 隻│        │日        │日下午1 時│台灣郵政  │人六卷P792│          │
│    │        │        │          │35分許    │0000000-  │-796頁    │          │
│    │        │        │          │$2626 元  │0000000號 │          │          │
├──┼────┼────┼─────┼─────┼─────┼─────┤          │
│ 24 │95年3月 │宇○○○│95年3月15 │95年3月15 │李美慧    │偵4424被害│          │
│    │15日    │        │日        │日下午2 時│台灣郵政  │人六卷P834│          │
│    │        │        │          │15 分許   │0000000-  │-838頁    │          │
│    │        │        │          │$2030元   │0000000號 │          │          │
├──┼────┼────┼─────┼─────┼─────┼─────┤          │
│ 25 │95年3 月│宙○○  │95年3 月14│95年3月15 │李美慧    │偵4424被害│          │
│    │14日1 隻│        │日        │日上午9 時│台灣郵政  │人六卷P844│          │
│    │        │        │          │53分許    │0000000-  │-848頁    │          │
│    │        │        │          │$2010元   │0000000號 │          │          │
├──┼────┼────┼─────┼─────┼─────┼─────┤          │
│ 26 │95年3 月│乙ｚ○  │95年3 月15│95年3月15 │李美慧    │偵4424被害│          │
│    │15日1 隻│        │日上午8 時│日上午10時│台灣郵政  │人八卷    │          │
│    │        │        │40分許    │8分許     │0000000-  │P0000-0000│          │
│    │        │        │          │$2320元   │0000000號 │頁        │          │
├──┼────┼────┼─────┼─────┼─────┼─────┤          │
│    │95年3 月│乙○○  │95年3 月16│95年3 月16│李美慧    │偵4424被害│          │
│ 27 │15日1 隻│        │日中午12時│日下午1 時│台灣郵政  │人二卷    │          │
│    │        │        │30分許    │51分許    │0000000-  │P199-202頁│          │
│    │        │        │          │$2310 元  │0000000號 │，        │          │
│    │        │        │          │          │          │偵4424被害│          │
│    │        │        │          │          │          │人五卷    │          │
│    │        │        │          │          │          │P632-636頁│          │
├──┼────┼────┼─────┼─────┼─────┼─────┤          │
│    │95年3 月│Ｓ○○  │95年3 月16│95年3 月16│李美慧    │偵4424被害│          │
│ 28 │16日1 隻│        │日中午12時│日下午3 時│台灣郵政  │人二卷    │          │
│    │        │        │10分許    │02分許    │0000000-  │P211-214頁│          │
│    │        │        │          │$2345元   │0000000號 │          │          │
├──┼────┼────┼─────┼─────┼─────┼─────┤          │
│ 29 │95年3 月│甲ｉ○  │95年3月16 │95年3 月16│李美慧    │偵4424被害│          │
│    │16日1 隻│        │日中午12時│日下午3 時│台灣郵政  │人四卷P500│          │
│    │        │        │許        │23分許    │0000000-  │-503頁    │          │
│    │        │        │          │$2301元   │0000000號 │          │          │
├──┼────┼────┼─────┼─────┼─────┼─────┤          │
│ 30 │95年3月 │乙壬○  │95年3月16 │95年3月16 │李美慧    │偵4424被害│          │
│    │16日1隻 │        │日上午11時│日下午4時 │台灣郵政  │人四卷P544│          │
│    │        │        │許        │8分許     │0000000-  │-547頁    │          │
│    │        │        │          │$2222元   │0000000號 │          │          │
├──┼────┼────┼─────┼─────┼─────┼─────┤          │
│ 31 │95年3月 │甲ｂ○（│95年3月16 │95年3月16 │李美慧    │偵4424被害│          │
│    │16日2隻 │起訴書誤│日中午12時│日下午2時 │台灣郵政  │人四卷P601│          │
│    │        │載為葉換│許        │39分許    │0000000-  │-604頁    │          │
│    │        │財）    │          │$4215元   │0000000號 │          │          │
├──┼────┼────┼─────┼─────┼─────┼─────┤          │
│ 32 │95年3月 │ｆ○○  │95年3月16 │95年3月16 │李美慧    │偵4424被害│          │
│    │16日2隻 │        │日下午1時 │日下午4時 │台灣郵政  │人五卷P657│          │
│    │        │        │許        │7分許     │0000000-  │-661頁    │          │
│    │        │        │          │$5220元   │0000000號 │          │          │
├──┼────┼────┼─────┼─────┼─────┼─────┤          │
│ 33 │95年3月 │Ｐ○○  │95年3月16 │95年3月16 │李美慧    │偵4424被害│          │
│    │16日1隻 │        │日        │日下午1 時│台灣郵政  │人六卷P797│          │
│    │        │        │          │11分許    │0000000-  │-801頁    │          │
│    │        │        │          │$2305元   │0000000號 │          │          │
├──┼────┼────┼─────┼─────┼─────┼─────┤          │
│ 34 │95年3月 │乙Ｏ○  │95年3月16 │95年3月16 │李美慧    │偵4424 被 │          │
│    │16日1隻 │        │日12時許  │日下午3 時│台灣郵政  │害人七卷  │          │
│    │        │        │          │11分許    │0000000-  │P988-992  │          │
│    │        │        │          │$1700 元  │0000000號 │          │          │
├──┼────┼────┼─────┼─────┼─────┼─────┤          │
│    │95年3 月│申○○  │95年3月17 │95年3 月17│李美慧    │偵4424被害│          │
│ 35 │17日1隻 │        │日下午1 時│日下午2時1│台灣郵政  │人一卷P115│          │
│    │        │        │許        │分許$2020 │0000000-  │-118頁    │          │
│    │        │        │          │元        │0000000號 │          │          │
├──┼────┼────┼─────┼─────┼─────┼─────┤          │
│ 36 │95年3月 │辰○○  │95年3月17 │95年3月17 │李美慧    │偵4424被害│          │
│    │17日1隻 │        │日中午12時│日中午12時│台灣郵政  │人三卷P370│          │
│    │        │        │許        │49分許    │0000000-  │-372、375 │          │
│    │        │        │          │$2010元   │0000000號 │頁        │          │
├──┼────┼────┼─────┼─────┼─────┼─────┤          │
│    │95年3月 │甲Ａ○  │95年3月17 │95年3月17 │李美慧    │偵4424被害│          │
│ 37 │17日1隻 │        │日中午12時│日下午2時 │台灣郵政  │人四卷P512│          │
│    │        │        │許        │28分許    │0000000-  │-515頁    │          │
│    │        │        │          │$2230元   │0000000號 │          │          │
├──┼────┼────┼─────┼─────┼─────┼─────┤          │
│ 38 │95年3月 │甲ｅ○  │95年3月17 │95年3月17 │李美慧    │偵4424被害│          │
│    │17日1隻 │        │日        │日上午8 時│台灣郵政  │人六卷P802│          │
│    │        │        │          │58分許    │0000000-  │-806頁    │          │
│    │        │        │          │$2000元   │0000000號 │          │          │
├──┼────┼────┼─────┼─────┼─────┼─────┤          │
│ 39 │95年3月 │林保炘（│95年3月17 │95年3月17 │李美慧    │偵4424被害│          │
│    │17日1隻 │起訴書誤│日上午9 時│日上午10時│台灣郵政  │人七卷    │          │
│    │        │載為林保│許        │41分許    │0000000-  │P0000-0000│          │
│    │        │沂）    │          │$1820元   │0000000號 │頁        │          │
├──┼────┼────┼─────┼─────┼─────┼─────┤          │
│ 40 │95年3月 │乙ｆ○  │95年3月17 │95年3月17 │李美慧    │偵4424被害│          │
│    │17日1隻 │        │日上午9 時│日上午9 時│台灣郵政  │人八卷    │          │
│    │        │        │許        │24分許    │0000000-  │P0000-0000│          │
│    │        │        │          │$2219元   │0000000號 │頁        │          │
├──┼────┼────┼─────┼─────┼─────┼─────┤          │
│ 41 │95年3月 │黃文  │95年3月17 │95年3月17 │李美慧    │偵4424 被 │          │
│    │17日（起│        │日中午12時│日下午2時 │台灣郵政  │害人三卷  │          │
│    │訴書誤載│        │30分許    │24分許    │0000000-  │P475-477、│          │
│    │為7 月17│        │          │$2222元   │0000000號 │479頁     │          │
│    │日）    │        │          │          │          │          │          │
│    │1 隻    │        │          │          │          │          │          │
├──┼────┼────┼─────┼─────┼─────┼─────┤          │
│    │95年3 月│ｏ○○（│95年3 月20│95年3 月20│李美慧    │偵4424被害│          │
│ 42 │20日1隻 │起訴書誤│日上午10  │日下午2 時│台灣郵政  │人一卷P111│          │
│    │        │載為梁煥│時許      │3 分      │0000000-  │-114頁    │          │
│    │        │輝）    │          │$1500元   │0000000號 │          │          │
├──┼────┼────┼─────┼─────┼─────┼─────┤          │
│ 43 │95年3 月│ｎ○○  │95年3 月19│95年3 月20│李美慧    │偵4424被害│          │
│    │19日（起│        │日        │日上午9時3│台灣郵政  │人六卷P960│          │
│    │訴書誤載│        │          │6 分$2330 │0000000-  │-964頁    │          │
│    │為20日）│        │          │元        │0000000號 │          │          │
│    │1隻     │        │          │          │          │          │          │
├──┼────┼────┼─────┼─────┼─────┼─────┤          │
│ 44 │95年3 月│丙辛○  │95年3 月20│95年3 月20│李美慧    │偵4424被害│          │
│    │20日2 隻│        │日上午8 時│日上午9 時│台灣郵政  │人八卷    │          │
│    │        │        │30分      │24分$5520 │0000000-  │P0000-0000│          │
│    │        │        │          │元        │0000000號 │頁        │          │
├──┼────┼────┼─────┼─────┼─────┼─────┤          │
│    │95年3 月│顏繪恩（│95年3 月  │95年3 月28│李美慧    │偵4424被害│          │
│ 45 │27日4隻 │原名顏秀│27日中午  │日下午2 時│台灣郵政  │人一卷P95-│          │
│    │        │春）    │12時許    │33分許    │0000000-  │98頁      │          │
│    │        │        │          │$10010元  │0000000號 │          │          │
├──┼────┼────┼─────┼─────┼─────┼─────┤          │
│ 46 │95年3 月│甲ｌ○  │95年3 月27│95年3 月29│李美慧    │偵4424被害│          │
│    │27日1隻 │        │日中午11時│日上午8 時│台灣郵政  │人七卷P105│          │
│    │        │        │許        │30分許    │0000000-  │8-1262頁，│          │
│    │        │        │          │$2828元   │0000000號 │偵4424被害│          │
│    │        │        │          │          │          │人一卷    │          │
│    │        │        │          │          │          │P99-102頁 │          │
├──┼────┼────┼─────┼─────┼─────┼─────┤          │
│    │95年3 月│戊○○  │95年3 月28│95年3 月28│李美慧    │偵4424被害│          │
│ 47 │28日5隻 │        │日下午1 時│日下午2 時│台灣郵政  │人一卷P103│          │
│    │        │        │30分許    │19分許    │0000000-  │-106頁    │          │
│    │        │        │          │$10020元  │0000000號 │          │          │
├──┼────┼────┼─────┼─────┼─────┼─────┤          │
│    │95年3 月│地○○  │95年3月28 │95年3月28 │李美慧    │偵4424 被 │          │
│ 48 │28日1隻 │        │日        │日上午11時│台灣郵政  │害人三卷  │          │
│    │        │        │          │39分許    │0000000-  │P401-405頁│          │
│    │        │        │          │$2610元   │0000000號 │          │          │
├──┼────┼────┼─────┼─────┼─────┼─────┤          │
│ 49 │95年3 月│甲Ｈ○  │95年3月28 │95年3月28 │李美慧    │偵4424被害│          │
│    │28日2隻 │        │日上午10時│日上午11時│台灣郵政  │人四卷P576│          │
│    │        │        │許        │16分許    │0000000-  │-579頁    │          │
│    │        │        │          │$5510元   │0000000號 │          │          │
├──┼────┼────┼─────┼─────┼─────┼─────┤          │
│ 50 │95年3 月│甲ｕ○  │95年3月28 │95年3月28 │李美慧    │偵4424被害│          │
│    │28日1隻 │        │日上午10時│日下午1 時│台灣郵政  │人五卷P710│          │
│    │        │        │30分許    │56分許    │0000000-  │-714頁    │          │
│    │        │        │          │$2520元   │0000000號 │          │          │
├──┼────┼────┼─────┼─────┼─────┼─────┤          │
│ 51 │95年3 月│乙Ｒ○  │95年3月28 │95年3月28 │李美慧    │偵4424 被 │          │
│    │28日4 隻│        │日下午1 時│日下午2 時│台灣郵政  │害人七卷  │          │
│    │        │        │30分許    │3分許     │0000000-  │P0000-0000│          │
│    │        │        │          │$18030元  │0000000號 │          │          │
├──┼────┼────┼─────┼─────┼─────┼─────┤          │
│ 52 │95年3 月│乙ａ○  │95年3月28 │95年3月28 │李美慧    │偵4424 被 │          │
│    │28日1隻 │        │日上午10時│日上午11時│台灣郵政  │害人七卷  │          │
│    │        │        │30分許    │13分許    │0000000-  │P0000-0000│          │
│    │        │        │          │$2510元   │0000000號 │          │          │
├──┼────┼────┼─────┼─────┼─────┼─────┤          │
│    │95年3 月│ｇ○○  │95年3 月29│95年3 月29│李美慧    │偵4424被害│          │
│ 53 │29日2 隻│        │日上午11時│日下午2 時│台灣郵政  │人二卷    │          │
│    │        │        │30分許    │23分許    │0000000-  │P227-230頁│          │
│    │        │        │          │$5050 元  │0000000號 │          │          │
├──┼────┼────┼─────┼─────┼─────┼─────┤          │
│    │95年3 月│ｚ○○  │95年3 月29│95年3 月29│李美慧    │偵4424被害│          │
│ 54 │29日2 隻│        │日上午8 時│日上午8 時│台灣郵政  │人二卷    │          │
│    │        │        │許        │25分許    │0000000-  │P231-234頁│          │
│    │        │        │          │$5525 元  │0000000號 │          │          │
├──┼────┼────┼─────┼─────┼─────┼─────┤          │
│    │95年3 月│甲黃○  │95年3 月  │95年3 月30│李美慧    │偵4424被害│          │
│ 55 │30日1隻 │        │30日上午9 │日上午9 時│台灣郵政  │人一卷P32-│          │
│    │        │        │時許      │32分$2800 │0000000-  │35頁，    │          │
│    │        │        │          │元        │0000000號 │偵4424 被 │          │
│    │        │        │          │          │          │害人三卷  │          │
│    │        │        │          │          │          │P340-342、│          │
│    │        │        │          │          │          │355頁     │          │
├──┼────┼────┼─────┼─────┼─────┼─────┤          │
│ 56 │95年3 月│甲Ｉ○  │95年3月30 │95年3 月30│李美慧    │偵4424被害│          │
│    │29日1隻 │        │日上午8 時│日上午9 時│台灣郵政  │人一卷P36-│          │
│    │        │        │30分許    │28分$2830 │0000000-  │39頁，    │          │
│    │        │        │          │元        │0000000號 │偵4424 被 │          │
│    │        │        │          │          │          │害人七卷  │          │
│    │        │        │          │          │          │P0000-0000│          │
│    │        │        │          │          │          │、1019頁  │          │
├──┼────┼────┼─────┼─────┼─────┼─────┤          │
│ 57 │95年3 月│ｋ○○  │95年3 月30│95年3 月30│李美慧    │偵4424被害│          │
│    │29日1 隻│        │日上午8時 │日上午9 時│台灣郵政  │人一卷P44-│          │
│    │        │        │許        │40分      │0000000-  │47頁，    │          │
│    │        │        │          │$2825元   │0000000號 │偵4424被害│          │
│    │        │        │          │          │          │人三卷P343│          │
│    │        │        │          │          │          │-345、356 │          │
│    │        │        │          │          │          │頁        │          │
├──┼────┼────┼─────┼─────┼─────┼─────┤          │
│ 58 │95年3 月│Ｗ○○  │95年3 月30│95年3 月30│李美慧    │偵4424被害│          │
│    │30日1隻 │        │日上午9 時│日上午9 時│台灣郵政  │人一卷P48-│          │
│    │        │        │許        │24分      │0000000-  │51頁，    │          │
│    │        │        │          │$2805元   │0000000號 │偵4424被害│          │
│    │        │        │          │          │          │人七卷    │          │
│    │        │        │          │          │          │P0000-0000│          │
│    │        │        │          │          │          │、1021頁  │          │
├──┼────┼────┼─────┼─────┼─────┼─────┤          │
│ 59 │95年4月 │甲Ｔ○  │95年4月1日│95年4月1日│李美慧    │偵4424被害│          │
│    │1日1隻  │        │上午11時30│上午11時58│台灣郵政  │人五卷P637│          │
│    │        │        │分許      │分$2810元 │0000000-  │-641頁    │          │
│    │        │        │          │          │0000000號 │          │          │
├──┼────┼────┼─────┼─────┼─────┼─────┤          │
│ 60 │95年4月1│乙ｙ○  │95年4月1日│95年4月1日│李美慧    │偵4424被害│          │
│    │日1隻   │        │上午12時1 │上午12時1 │台灣郵政  │人八卷    │          │
│    │        │        │分許      │分$2815元 │0000000-  │P0000-0000│          │
│    │        │        │          │          │0000000號 │頁        │          │
├──┼────┼────┼─────┼─────┼─────┼─────┤          │
│    │95年4 月│乙辰○  │95年4 月3 │95年4 月3 │李美慧    │偵4424被害│          │
│ 61 │3日1 隻 │        │日上午10時│日下午1 時│台灣郵政  │人二卷    │          │
│    │        │        │30分許    │19分$2015 │0000000-  │P207-210頁│          │
│    │        │        │          │元        │0000000號 │          │          │
├──┼────┼────┼─────┼─────┼─────┼─────┤          │
│ 62 │95年4 月│Ｏ○○（│95年4月3日│95年4月3日│李美慧    │偵4424被害│          │
│    │3日3 隻 │起訴書誤│上午8時許 │上午9時23 │台灣郵政  │人四卷P540│          │
│    │        │載為林炳│          │分$6020元 │0000000-  │-543頁    │          │
│    │        │列）    │          │          │0000000號 │          │          │
├──┼────┼────┼─────┼─────┼─────┼─────┤          │
│ 63 │95年4月3│甲Ｅ○  │95年4月3日│95年4月3日│李美慧    │偵4424被害│          │
│    │日      │        │          │下午3 時58│台灣郵政  │人六卷P843│          │
│    │        │        │          │分$2830 元│0000000-  │頁（只有匯│          │
│    │        │        │          │          │0000000號 │款單）    │          │
├──┼────┼────┼─────┼─────┼─────┼─────┤          │
│ 64 │95年4 月│乙Ｄ○  │95年4 月3 │95年4月3日│李美慧    │偵4424被害│          │
│    │3日1隻  │（李子浚│日上午10時│上午10時24│台灣郵政  │人八卷    │          │
│    │        │）      │分        │分$2200 元│0000000-  │P0000-0000│          │
│    │        │        │          │          │0000000號 │頁        │          │
├──┼────┼────┼─────┼─────┼─────┼─────┤          │
│ 65 │95年4 月│乙未○  │95年4 月3 │95年4月3日│李美慧    │偵4424被害│          │
│    │3日1隻  │        │日上午8 時│上午9 時14│台灣郵政  │人八卷    │          │
│    │        │        │分        │分$2010 元│0000000-  │P0000-0000│          │
│    │        │        │          │          │0000000號 │頁        │          │
├──┼────┼────┼─────┼─────┼─────┼─────┤          │
│    │95年4 月│甲Ｑ○  │95年4 月  │95年4 月4 │李美慧    │偵4424被害│          │
│ 66 │4日1隻  │        │4 日上午  │日中午12時│台灣郵政  │人一卷P151│          │
│    │        │        │11時50分  │59分許    │0000000-  │-154頁    │          │
│    │        │        │          │$2610元   │0000000號 │          │          │
├──┼────┼────┼─────┼─────┼─────┼─────┤          │
│    │95年4 月│江阿煉  │95年4 月  │95年4 月6 │李美慧    │偵4424被害│          │
│ 67 │4日1隻  │        │4 日上午  │日上午9 時│台灣郵政  │人一卷    │          │
│    │        │        │11時30分  │25分許    │0000000-  │P155-158頁│          │
│    │        │        │          │$2310 元  │0000000號 │          │          │
├──┼────┼────┼─────┼─────┼─────┼─────┤          │
│ 68 │95年4 月│乙庚○  │95年4 月5 │95年4 月6 │李美慧    │偵4424被害│          │
│    │5 日（起│        │日上午11時│日上午8 時│台灣郵政  │人一卷    │          │
│    │訴書誤載│        │許        │15分許    │0000000-  │P159-162頁│          │
│    │為4 日）│        │          │$8510 元  │0000000號 │          │          │
│    │3 隻    │        │          │          │          │          │          │
├──┼────┼────┼─────┼─────┼─────┼─────┤          │
│    │95年4 月│江富誠  │95年4 月4 │95年4 月4 │李美慧    │偵4424被害│          │
│ 69 │4 日    │        │日中午12時│日下午1 時│台灣郵政  │人一卷    │          │
│    │4隻     │        │          │28分      │0000000-  │P167-170頁│          │
│    │        │        │          │$9020元   │0000000號 │          │          │
├──┼────┼────┼─────┼─────┼─────┼─────┤          │
│ 70 │95年4月4│寅○○  │95年4 月4 │95年4 月4 │李美慧    │偵4424被害│          │
│    │日      │        │日中午12時│日下午3時 │台灣郵政  │人四卷P504│          │
│    │1隻     │        │許        │13分$2530 │0000000-  │-507頁    │          │
│    │        │        │          │元        │0000000號 │          │          │
├──┼────┼────┼─────┼─────┼─────┼─────┤          │
│ 71 │95年4月4│Ｆ○○  │95年4 月4 │95年4月4日│李美慧    │偵4424被害│          │
│    │日      │        │日上午10時│上午10時40│台灣郵政  │人五卷P647│          │
│    │1隻     │        │許        │分$2510 元│0000000-  │-651頁    │          │
│    │        │        │          │          │0000000號 │          │          │
├──┼────┼────┼─────┼─────┼─────┼─────┤          │
│ 72 │95年4月4│乙癸○  │95年4 月4 │95年4月4日│李美慧    │偵4424被害│          │
│    │日      │        │日        │下午1 時12│台灣郵政  │人六卷    │          │
│    │3隻     │        │          │分$6010 元│0000000-  │P933-936頁│          │
│    │        │        │          │          │0000000號 │          │          │
├──┼────┼────┼─────┼─────┼─────┼─────┤          │
│ 73 │95年4月4│未○○  │95年4 月4 │95年4月4日│李美慧    │偵4424被害│          │
│    │日      │        │日        │下午1 時14│台灣郵政  │人六卷P955│          │
│    │2隻     │        │          │分$6510元 │0000000-  │-959頁    │          │
│    │        │        │          │          │0000000號 │          │          │
├──┼────┼────┼─────┼─────┼─────┼─────┤          │
│    │95年4 月│廖榮文  │95年4 月5 │95年4 月6 │李美慧    │偵4424被害│          │
│ 74 │5日     │        │日中午12時│日上午10時│台灣郵政  │人一卷P87-│          │
│    │1隻     │        │許        │3分$2816元│0000000-  │90頁      │          │
│    │        │        │          │          │0000000號 │          │          │
├──┼────┼────┼─────┼─────┼─────┼─────┤          │
│    │95年4 月│甲ｇ○  │95年4 月5 │95年4 月6 │李美慧    │偵4424被害│          │
│ 75 │5日1隻  │        │日下午1時 │日上午9 時│台灣郵政  │人一卷P147│          │
│    │        │        │許        │13分$2007 │0000000-  │-150頁    │          │
│    │        │        │          │元        │0000000號 │          │          │
├──┼────┼────┼─────┼─────┼─────┼─────┤          │
│    │95年4 月│癸○○  │95年4 月5 │95年4 月6 │李美慧    │偵4424被害│          │
│ 76 │5 日    │        │日上午11時│日上午8 時│台灣郵政  │人一卷    │          │
│    │1隻     │        │$2817 元  │7 分      │0000000-  │P163-166頁│          │
│    │        │        │          │$2817元   │0000000號 │          │          │
├──┼────┼────┼─────┼─────┼─────┼─────┤          │
│    │95年4 月│ｌ○○  │95年4 月6 │95年4 月6 │李美慧    │偵4424被害│          │
│ 77 │6日1隻  │        │日上午8 時│日上午9 時│台灣郵政  │人一卷P107│          │
│    │        │        │50分許    │51分$2315 │0000000-  │-110頁    │          │
│    │        │        │          │元        │0000000號 │          │          │
├──┼────┼────┼─────┼─────┼─────┼─────┤          │
│    │95年4 月│ｕ○○  │95年4 月6 │95年4 月6 │李美慧    │偵4424被害│          │
│ 78 │6日1隻  │        │日上午9 時│日上午10時│台灣郵政  │人一卷P143│          │
│    │        │        │30分許    │14分許    │0000000-  │-146頁，  │          │
│    │        │        │          │$2550元   │0000000號 │偵4424 被 │          │
│    │        │        │          │          │          │害人七卷  │          │
│    │        │        │          │          │          │P0000-0000│          │
├──┼────┼────┼─────┼─────┼─────┼─────┤          │
│ 79 │95年4 月│甲己○  │95年4 月6 │95年4 月6 │李美慧    │偵4424被害│          │
│    │6日1隻  │        │日上午11時│日上午12時│台灣郵政  │人二卷    │          │
│    │        │        │許        │2 分許    │0000000-  │P195-198頁│          │
│    │        │        │          │$2525 元  │0000000號 │          │          │
├──┼────┼────┼─────┼─────┼─────┼─────┤          │
│ 80 │95年4 月│甲宙○（│95年4 月6 │95年4 月6 │李美慧    │偵4424被害│          │
│    │6日1隻  │徐慧玫）│日中午12時│日中午12時│台灣郵政  │人四卷P593│          │
│    │        │        │許        │許$2530元 │0000000-  │-596頁    │          │
│    │        │        │          │          │0000000號 │          │          │
├──┼────┼────┼─────┼─────┼─────┼─────┤          │
│ 81 │95年4 月│Ｙ○○  │95年4 月5 │95年4 月6 │李美慧    │偵4424被害│          │
│    │5 日（起│        │日上午11時│日上午11時│台灣郵政  │人一卷P91-│          │
│    │訴書誤載│        │30分許    │38分許    │0000000-  │94頁，    │          │
│    │為6 日）│        │          │$2810 元  │0000000號 │偵4424被害│          │
│    │1 隻    │        │          │          │          │人五卷P715│          │
│    │        │        │          │          │          │-719頁    │          │
├──┼────┼────┼─────┼─────┼─────┼─────┤          │
│ 82 │95年4 月│乙Ｃ○  │95年4 月  │95年4 月6 │李美慧    │偵4424 被 │          │
│    │6日1隻  │        │6 日上午10│日上午11時│台灣郵政  │害人七卷  │          │
│    │        │        │時30分許  │36分許    │0000000-  │P0000-0000│          │
│    │        │        │          │$2815 元  │0000000號 │、1020    │          │
├──┼────┼────┼─────┼─────┼─────┼─────┤          │
│ 83 │95年4 月│乙ｘ○（│95年4 月  │95年4 月6 │李美慧    │偵4424被害│          │
│    │6日1隻  │起訴書誤│6 日上午8 │日上午8 時│台灣郵政  │人八卷    │          │
│    │        │載為劉梅│時許      │26分許    │0000000-  │P0000-0000│          │
│    │        │英）（匯│          │$2811 元  │0000000號 │頁        │          │
│    │        │款人張銘│          │          │          │          │          │
│    │        │瑜）    │          │          │          │          │          │
├──┼────┼────┼─────┼─────┼─────┼─────┤          │
│    │95年4 月│甲壬○  │95年4 月7 │95年4 月7 │李美慧    │偵4424被害│          │
│ 84 │7日1隻  │        │日上午10時│日中午12時│台灣郵政  │人二卷    │          │
│    │        │        │許        │3分許     │0000000-  │P215-218頁│          │
│    │        │        │          │$2810 元  │0000000號 │          │          │
├──┼────┼────┼─────┼─────┼─────┼─────┤          │
│    │95年4 月│乙丑○  │95年4 月6 │95年4 月6 │李美慧    │偵4424 被 │          │
│ 85 │6 日1隻 │        │日上午9 時│日上午9 時│台灣郵政  │害人一卷  │          │
│    │        │        │許        │13分許    │0000000-  │P11-13、20│          │
│    │        │        │          │$2501 元  │0000000號 │頁        │          │
├──┼────┼────┼─────┼─────┼─────┼─────┤          │
│ 86 │95年4 月│乙丑○  │95年4 月7 │95年4 月7 │李美慧    │偵4424 被 │          │
│    │7 日1隻 │        │日中午12時│日中午12時│台灣郵政  │害人二卷  │          │
│    │        │        │10分許    │19 分 許  │0000000-  │P238-240、│          │
│    │        │        │          │$2510元   │0000000號 │253頁     │          │
├──┼────┼────┼─────┼─────┼─────┼─────┤          │
│ 87 │95年4月6│甲酉○  │95年4月6日│95年4月7日│李美慧    │偵4424 被 │          │
│    │日（起訴│        │          │上午8時45 │台灣郵政  │害人三卷  │          │
│    │書誤載為│        │          │分許$2205 │0000000-  │P412-416頁│          │
│    │7 日）  │        │          │元        │0000000號 │          │          │
│    │1隻     │        │          │          │          │          │          │
├──┼────┼────┼─────┼─────┼─────┼─────┤          │
│ 88 │95年4 月│甲ｐ○  │95年4月7日│95年4月7日│李美慧    │偵4424被害│          │
│    │7日1隻  │        │上午11時許│上午12時51│台灣郵政  │人五卷P725│          │
│    │        │        │          │分許$3015 │0000000-  │-729頁    │          │
│    │        │        │          │元        │0000000號 │          │          │
├──┼────┼────┼─────┼─────┼─────┼─────┤          │
│    │95年4 月│王俊勝  │95年4月7日│95年4月7日│李美慧    │偵4424 被 │          │
│ 89 │7日2隻  │        │上午11時許│上午11時43│台灣郵政  │害人七卷  │          │
│    │        │        │          │分許$8010 │0000000-  │P983-987  │          │
│    │        │        │          │元        │0000000號 │          │          │
├──┼────┼────┼─────┼─────┼─────┼─────┤          │
│ 90 │95年4 月│乙Ｔ○  │95年4月7日│95年4月7日│李美慧    │偵4424 被 │          │
│    │7 日1 隻│        │上午10時許│上午11時31│台灣郵政  │害人七卷  │          │
│    │        │        │          │分許$3010 │0000000-  │P000-0000 │          │
│    │        │        │          │元        │0000000號 │          │          │
├──┼────┼────┼─────┼─────┼─────┼─────┤          │
│ 91 │95年4 月│甲Ｚ○  │95年4 月10│95年4 月10│李美慧    │偵4424被害│          │
│    │10 日1隻│        │日上午11時│日下午1 時│台灣郵政  │人二卷    │          │
│    │        │        │許        │17分許    │0000000-  │P223-226頁│          │
│    │        │        │          │$3001 元  │0000000號 │，        │          │
│    │        │        │          │          │          │偵4424被害│          │
│    │        │        │          │          │          │人八卷    │          │
│    │        │        │          │          │          │P0000-0000│          │
│    │        │        │          │          │          │頁        │          │
├──┼────┼────┼─────┼─────┼─────┼─────┤          │
│ 92 │95年4 月│甲Ｌ○  │95年4 月10│95年4 月10│李美慧    │偵4424被害│          │
│    │10 日1隻│        │日上午10時│日中午12時│台灣郵政  │人三卷P364│          │
│    │        │        │30分許    │42分許    │0000000-  │-366、373 │          │
│    │        │        │          │$3205元   │0000000號 │頁        │          │
│    │        │        │          │（起訴書誤│          │          │          │
│    │        │        │          │載為$3200 │          │          │          │
│    │        │        │          │元）      │          │          │          │
├──┼────┼────┼─────┼─────┼─────┼─────┤          │
│ 93 │95年4月 │ｓ○○  │95年4月10 │95年4 月10│李美慧    │偵4424被害│          │
│    │10日1隻 │（陳美鳳│日中午12時│日下午1時 │台灣郵政  │人五卷P652│          │
│    │        │）      │30分許    │40分許    │0000000-  │-656頁，  │          │
│    │        │        │          │$2010元   │0000000號 │偵4424被害│          │
│    │        │        │          │          │          │人八卷    │          │
│    │        │        │          │          │          │P0000-0000│          │
│    │        │        │          │          │          │頁        │          │
├──┼────┼────┼─────┼─────┼─────┼─────┤          │
│ 94 │95年4月 │甲ｖ○  │95年4月10 │95年4 月10│李美慧    │偵4424被害│          │
│    │10日1隻 │        │日        │日下午1 時│台灣郵政  │人六卷P965│          │
│    │        │        │          │8 分許    │0000000-  │-969頁    │          │
│    │        │        │          │$3015 元  │0000000號 │          │          │
├──┼────┼────┼─────┼─────┼─────┼─────┤          │
│ 95 │95年4月 │丁○○  │95年4月10 │95年4 月10│李美慧    │偵4424被害│          │
│    │10日1隻 │        │日        │日中午12時│台灣郵政  │人六卷P970│          │
│    │        │        │          │51分許    │0000000-  │-974頁    │          │
│    │        │        │          │$3210元   │0000000號 │          │          │
├──┼────┼────┼─────┼─────┼─────┼─────┤          │
│ 96 │95年4月 │Ａ○○  │95年4 月7 │95年4 月10│李美慧    │偵4424被害│          │
│    │7 日（起│        │日        │日下午3 時│台灣郵政  │人六卷P976│          │
│    │訴書誤載│        │          │許$2610 元│0000000-  │-979頁    │          │
│    │為10日）│        │          │          │0000000號 │          │          │
│    │1隻     │        │          │          │          │          │          │
├──┼────┼────┼─────┼─────┼─────┼─────┤          │
│ 97 │95年4月 │乙ｃ○  │95年4 月10│95年4 月10│李美慧    │偵4424 被 │          │
│    │10日1隻 │        │日上午11時│日中午12時│台灣郵政  │害人七卷  │          │
│    │        │        │許        │40分許    │0000000-  │P993-997  │          │
│    │        │        │          │$3510 元  │0000000號 │          │          │
├──┼────┼────┼─────┼─────┼─────┼─────┤          │
│ 98 │95年5 月│甲癸○  │95年5 月7 │95年5 月7 │張豐棋    │偵4424被害│          │
│    │7 日3隻 │        │日上午9 時│日上午10時│台灣郵政  │人五卷P751│          │
│    │        │        │許        │9 分許    │0000000-  │-754頁    │          │
│    │        │        │          │$10050元  │0000000號 │          │          │
├──┼────┼────┼─────┼─────┼─────┼─────┤          │
│ 99 │95年5 月│乙酉○  │95年5 月7 │95年5 月7 │張豐棋    │偵4424被害│          │
│    │7 日    │        │日上午9 時│日上午10時│台灣郵政  │人七卷    │          │
│    │1隻     │        │許        │1 分許    │0000000-  │P0000-0000│          │
│    │        │        │          │$2511元   │0000000號 │、1034 頁 │          │
├──┼────┼────┼─────┼─────┼─────┼─────┤          │
│ 100│95年5 月│乙Ｉ○  │95年5 月7 │95年5 月7 │張豐棋    │偵4424被害│          │
│    │7日     │        │日上午8 時│日上午9 時│台灣郵政  │人七卷    │          │
│    │1隻     │        │50分許    │43分許    │0000000-  │P0000-0000│          │
│    │        │        │          │$2310元   │0000000號 │頁        │          │
├──┼────┼────┼─────┼─────┼─────┼─────┤          │
│ 101│95年5 月│乙巳    │95年5 月8 │95年5 月8 │張豐棋    │偵4424被害│          │
│    │8 日    │        │日上午8 時│日上午9 時│台灣郵政  │人七卷    │          │
│    │1 隻    │        │許        │許$2311元 │0000000-  │P0000-0000│          │
│    │        │        │          │          │0000000號 │、1033頁  │          │
└──┴────┴────┴─────┴─────┴─────┴─────┴─────┘
【附表二】：
┌──┬────┬────┬─────┬─────┬─────┬─────┬─────┬─────┐
│編號│竊鴿時間│被害人（│恐嚇時間  │匯款時間  │匯款戶名、│被害人筆錄│所犯罪名、│所犯罪名、│
│    │數    量│匯款人）│          │匯款金額  │帳號      │及匯款單  │宣告刑、減│宣告刑、減│
│    │        │        │          │          │          │          │刑後之刑（│刑後之刑 (│
│    │        │        │          │          │          │          │竊盜部分）│恐嚇取財部│
│    │        │        │          │          │          │          │          │分)       │
├──┼────┼────┼─────┼─────┼─────┼─────┼─────┼─────┤
│ 1  │95年7 月│丙戊○  │95年7 月1 │95年7 月1 │張豐棋    │偵4424被害│Ｒ○○、許│Ｒ○○、許│
│    │1日     │        │日上午8 時│日上午10時│台灣郵政  │人八卷    │杉來犯結夥│杉來共同犯│
│    │6隻     │        │30分許    │16分許    │0000000-  │P0000-0000│竊盜罪，各│恐嚇取財罪│
│    │        │        │          │$12010元  │0000000號 │頁        │處有期徒刑│，處有期徒│
│    │        │        │          │          │          │          │柒月，減為│刑柒月，減│
│    │        │        │          │          │          │          │有期徒刑│為有期徒刑│
│    │        │        │          │          │          │          │月又拾伍日│月又拾伍│
│    │        │        │          │          │          │          │。        │日。      │
│    │        │        │          │          │          │          │          │          │
│    │        │        │          │          │          │          │甲卯○、陳│甲卯○、陳│
│    │        │        │          │          │          │          │有德庚○○│有德、王教│
│    │        │        │          │          │          │          │、甲宇○、│修、甲宇○│
│    │        │        │          │          │          │          │犯結夥竊盜│、共同犯恐│
│    │        │        │          │          │          │          │罪，各處有│嚇取財罪，│
│    │        │        │          │          │          │          │期徒刑陸月│各處有期徒│
│    │        │        │          │          │          │          │，減為有期│刑陸月，減│
│    │        │        │          │          │          │          │徒刑月，│為有期徒刑│
│    │        │        │          │          │          │          │如易科罰金│月，如易│
│    │        │        │          │          │          │          │，以新臺幣│科罰金，以│
│    │        │        │          │          │          │          │壹仟元折算│新臺幣壹仟│
│    │        │        │          │          │          │          │壹日。    │元折算壹日│
│    │        │        │          │          │          │          │          │。        │
│    │        │        │          │          │          │          │甲寅○、蕭│甲寅○、蕭│
│    │        │        │          │          │          │          │正宏犯結夥│正宏共同犯│
│    │        │        │          │          │          │          │竊盜罪，蕭│恐嚇取財罪│
│    │        │        │          │          │          │          │正宏累犯，│，甲ｓ○累│
│    │        │        │          │          │          │          │各處有期徒│犯，各處有│
│    │        │        │          │          │          │          │刑柒月，減│期徒刑柒月│
│    │        │        │          │          │          │          │為有期徒刑│，減為有期│
│    │        │        │          │          │          │          │月又拾伍│徒刑月又│
│    │        │        │          │          │          │          │日，如易科│拾伍日，如│
│    │        │        │          │          │          │          │罰金，以新│易科罰金，│
│    │        │        │          │          │          │          │臺幣壹仟元│以新臺幣壹│
│    │        │        │          │          │          │          │折算壹日。│仟元折算壹│
│    │        │        │          │          │          │          │          │日。      │
├──┼────┼────┼─────┼─────┼─────┼─────┼─────┼─────┤
│ 2  │95年7 月│乙宇○  │95年7 月2 │95年7 月3 │張豐棋    │偵4424被害│同上      │同上      │
│    │2 日1 隻│        │日晚上8 時│日上午11時│台灣郵政  │人七卷    │          │          │
│    │        │        │10分許    │7分許     │0000000-  │P0000-0000│          │          │
│    │        │        │          │$1000元   │0000000號 │頁        │          │          │
├──┼────┼────┼─────┼─────┼─────┼─────┼─────┼─────┤
│ 3  │95年7 月│莊文鐘  │95年7 月  │95年7 月  │張豐棋    │偵4424被害│同上      │同上      │
│    │3 日6隻 │        │3 日上午8 │3 日上午8 │台灣郵政  │人一卷P14-│          │          │
│    │        │        │時許      │時11分許  │0000000-  │16、21頁  │          │          │
│    │        │        │          │$12005 元 │0000000號 │          │          │          │
├──┼────┼────┼─────┼─────┼─────┼─────┼─────┼─────┤
│ 4  │95年7 月│丙○○  │95年7 月4 │95年7 月4 │張豐棋    │偵4424被害│同上      │同上      │
│    │4日3隻  │        │日上午10時│日上午10時│台灣郵政  │人五卷P775│          │          │
│    │        │        │許        │20分許；95│0000000-  │-779頁    │          │          │
│    │        │        │          │年7 月10日│0000000號 │（2 張匯款│          │          │
│    │        │        │          │上午9 時7 │          │單）      │          │          │
│    │        │        │          │分許      │          │          │          │          │
│    │        │        │          │1510+3010 │          │          │          │          │
│    │        │        │          │合計$4520 │          │          │          │          │
│    │        │        │          │元（起訴書│          │          │          │          │
│    │        │        │          │誤載為4010│          │          │          │          │
│    │        │        │          │元）      │          │          │          │          │
│    │        │        │          │          │          │          │          │          │
├──┼────┼────┼─────┼─────┼─────┼─────┤          ├─────┤
│ 5  │95年7 月│甲巳○  │95年7 月4 │95年7 月4 │張豐棋    │偵4424被害│          │同上      │
│    │4 日2 隻│        │日下午3 時│日下午4 時│台灣郵政  │人五卷P780│          │          │
│    │        │        │許        │13分許    │0000000-  │-783頁    │          │          │
│    │        │        │          │$4510元   │0000000號 │          │          │          │
├──┼────┼────┼─────┼─────┼─────┼─────┤          ├─────┤
│ 6  │95年7 月│乙ｅ○  │95年7 月4 │95年7 月4 │張豐棋    │偵4424被害│          │同上      │
│    │4 日2 隻│        │日上午10時│日上午時10│台灣郵政  │人八卷    │          │          │
│    │        │        │許        │04分許    │0000000-  │P0000-0000│          │          │
│    │        │        │          │$3015元   │0000000號 │頁        │          │          │
├──┼────┼────┼─────┼─────┼─────┼─────┤          ├─────┤
│ 7  │95年7 月│甲辰○  │95年7 月4 │95年7 月6 │張豐棋    │偵4424被  │          │同上      │
│    │4 日2 隻│        │日        │日        │台灣郵政  │人六卷P909│          │          │
│    │        │        │          │$3005 元  │0000000-  │-911頁（無│          │          │
│    │        │        │          │          │0000000號 │匯款單）  │          │          │
├──┼────┼────┼─────┼─────┼─────┼─────┼─────┼─────┤
│ 8  │95年7 月│甲辰○  │95年7 月6 │95年7 月6 │張豐棋    │偵4424被害│同上      │同上      │
│    │6 日1 隻│        │日        │日下午2 時│台灣郵政  │人六卷P904│          │          │
│    │        │        │          │11 分許   │0000000-  │-908頁    │          │          │
│    │        │        │          │$1503元   │0000000號 │          │          │          │
├──┼────┼────┼─────┼─────┼─────┼─────┤          ├─────┤
│    │95年7 月│甲亥○  │95年7 月6 │95年7 月6 │張豐棋    │偵4424被害│          │同上      │
│ 9  │6日1隻  │        │日上午10時│日下午2 時│台灣郵政  │人二卷    │          │          │
│    │        │        │許        │39分許    │0000000-  │P203-206頁│          │          │
│    │        │        │          │$1801 元  │0000000號 │          │          │          │
├──┼────┼────┼─────┼─────┼─────┼─────┤          ├─────┤
│    │95年7 月│乙戊○  │95年7 月6 │95年7 月6 │張豐棋    │偵4424被害│          │同上      │
│ 10 │6日9隻  │        │日        │日上午9時 │台灣郵政  │人三卷P396│          │          │
│    │        │        │          │40分許    │0000000-  │-400頁    │          │          │
│    │        │        │          │$15010元  │0000000號 │          │          │          │
├──┼────┼────┼─────┼─────┼─────┼─────┤          ├─────┤
│ 11 │95年7 月│ｙ○○  │95年7 月6 │95年7 月6 │張豐棋    │偵4424被害│          │同上      │
│    │6 日1 隻│        │日上午10時│日中午    │台灣郵政  │人五卷P763│          │          │
│    │        │        │許        │$3005 元  │0000000-  │-766頁    │          │          │
│    │        │        │          │          │0000000號 │          │          │          │
├──┼────┼────┼─────┼─────┼─────┼─────┤          ├─────┤
│ 12 │95年7 月│甲ａ○  │95年7 月6 │95年7 月6 │張豐棋    │偵4424被害│          │同上      │
│    │6 日3 隻│        │日上午10時│日下午1 時│台灣郵政  │人五卷P771│          │          │
│    │        │        │許        │59分$5410 │0000000-  │-774頁    │          │          │
│    │        │        │          │元        │0000000號 │          │          │          │
├──┼────┼────┼─────┼─────┼─────┼─────┼─────┼─────┤
│ 13 │95年7 月│乙Ｕ○  │95年7 月7 │95年7 月7 │張豐棋    │偵4424被害│同上      │同上      │
│    │7日2 隻 │（張先生│日上午10時│日上午10時│台灣郵政  │人八卷    │          │          │
│    │        │）      │30分許    │57分      │0000000-  │P0000-0000│          │          │
│    │        │        │          │$4005元   │0000000號 │頁        │          │          │
├──┼────┼────┼─────┼─────┼─────┼─────┤          ├─────┤
│ 14 │95年7 月│許俊昌  │95年7 月7 │95年7 月7 │張豐棋    │偵4424被害│          │同上      │
│    │7日3隻  │        │日上午8 時│日上午8 時│台灣郵政  │人八卷    │          │          │
│    │        │        │許        │18分$7005 │0000000-  │P0000-0000│          │          │
│    │        │        │          │元        │0000000號 │頁        │          │          │
├──┼────┼────┼─────┼─────┼─────┼─────┼─────┼─────┤
│ 15 │95年7 月│朱信民  │95年7 月9 │95年7 月10│張豐棋    │偵4424被害│同上      │同上      │
│    │9 日2 隻│        │日下午1 時│日上午9 時│台灣郵政  │人七卷    │          │          │
│    │        │        │50 分 許  │12分$3610 │0000000-  │P0000-0000│          │          │
│    │        │        │          │元        │0000000號 │頁        │          │          │
├──┼────┼────┼─────┼─────┼─────┼─────┼─────┼─────┤
│ 16 │95年7 月│鄔榮良  │95年7 月11│95年7 月11│張豐棋    │偵4424被害│同上      │同上      │
│    │11日1 隻│        │日上午10時│日上午10時│台灣郵政  │人八卷    │          │          │
│    │        │        │40分許    │45 分$2500│0000000-  │P0000-0000│          │          │
│    │        │        │          │元        │0000000號 │頁        │          │          │
├──┼────┼────┼─────┼─────┼─────┼─────┤          ├─────┤
│ 17 │95年7 月│乙ｌ○  │95年7 月11│95年7 月11│張豐棋    │偵4424被害│          │同上      │
│    │11日1 隻│        │日上午9 時│日上午9 時│台灣郵政  │人八卷    │          │          │
│    │        │        │分許      │25 分$1505│0000000-  │P0000-0000│          │          │
│    │        │        │          │元        │0000000號 │頁        │          │          │
├──┼────┼────┼─────┼─────┼─────┼─────┤          ├─────┤
│ 18 │95年7 月│丙丁○  │95年7 月11│95年7 月11│張豐棋    │偵4424被害│          │同上      │
│    │11日4 隻│        │日上午8 時│日上午8 時│台灣郵政  │人八卷    │          │          │
│    │        │        │分許      │44分$10005│0000000-  │P0000-0000│          │          │
│    │        │        │          │元        │0000000號 │頁        │          │          │
├──┼────┼────┼─────┼─────┼─────┼─────┼─────┼─────┤
│ 19 │95年7 月│乙ｋ○  │95年7 月12│95年7 月12│張豐棋    │偵4424被害│同上      │同上      │
│    │12日1 隻│        │日上午10時│日下午1 時│台灣郵政  │人七卷    │          │          │
│    │        │        │50分許    │23分$1810 │0000000-  │P0000-0000│          │          │
│    │        │        │          │元（起訴書│0000000號 │頁        │          │          │
│    │        │        │          │誤載為    │          │          │          │          │
│    │        │        │          │$1210 元）│          │          │          │          │
├──┼────┼────┼─────┼─────┼─────┼─────┤          ├─────┤
│ 20 │95年7 月│乙Ｖ○  │95年7 月12│95年7 月12│張豐棋    │偵4424被害│          │同上      │
│    │12日1 隻│        │日上午10時│日下午1 時│台灣郵政  │人七卷    │          │          │
│    │        │        │30分許    │27分$1815 │0000000-  │P0000-0000│          │          │
│    │        │        │          │元        │0000000號 │頁        │          │          │
├──┼────┼────┼─────┼─────┼─────┼─────┤          ├─────┤
│ 21 │95年7 月│乙黃○  │95年7 月12│95年7 月12│張豐棋    │偵4424被害│          │同上      │
│    │12日1 隻│        │日上午12時│日下午1 時│台灣郵政  │人七卷    │          │          │
│    │        │        │許        │42分$1505 │0000000-  │P0000-0000│          │          │
│    │        │        │          │元        │0000000號 │頁        │          │          │
├──┼────┼────┼─────┼─────┼─────┼─────┼─────┼─────┤
│ 22 │95年7 月│乙ｑ○  │95年7 月16│95年7 月17│張豐棋    │偵4424被害│同上      │同上      │
│    │16日1 隻│        │日上午10時│日上午8 時│台灣郵政  │人七卷    │          │          │
│    │        │        │30分許    │45分$2010 │0000000-  │P0000-0000│          │          │
│    │        │        │          │元        │0000000號 │頁        │          │          │
├──┼────┼────┼─────┼─────┼─────┼─────┼─────┼─────┤
│    │95年7 月│Ｄ○○  │95年7月17 │95年7 月17│張豐棋    │偵4424被害│同上      │同上      │
│ 23 │17 日1隻│        │日上午10時│日上午10時│台灣郵政  │人一卷P61-│          │          │
│    │        │        │許        │21分許    │0000000-  │64頁      │          │          │
│    │        │        │          │＄1810元  │0000000 號│          │          │          │
├──┼────┼────┼─────┼─────┼─────┼─────┤          ├─────┤
│    │95年7 月│Ｑ○○  │95年7月17 │95年7 月17│張豐棋    │偵4424被害│          │同上      │
│ 24 │17 日1隻│        │日上午10時│日上午10時│台灣郵政  │人一卷P129│          │          │
│    │        │        │25分許    │32分許    │0000000-  │-132頁    │          │          │
│    │        │        │          │＄1806元  │0000000 號│          │          │          │
├──┼────┼────┼─────┼─────┼─────┼─────┤          ├─────┤
│ 25 │95年7 月│辛○○  │95年7月17 │95年7 月17│張豐棋    │偵4424被害│          │同上      │
│    │17日3 隻│        │日        │日上午8 時│台灣郵政  │人六卷P869│          │          │
│    │        │        │          │49分許    │0000000-  │-873頁    │          │          │
│    │        │        │          │＄8005元（│0000000號 │          │          │          │
│    │        │        │          │起訴書誤載│          │          │          │          │
│    │        │        │          │為2010元）│          │          │          │          │
├──┼────┼────┼─────┼─────┼─────┼─────┤          ├─────┤
│ 26 │95年7 月│甲丁○  │95年7 月17│95年7 月17│張豐棋    │偵4424被害│          │同上      │
│    │17日    │        │日        │日下午1 時│台灣郵政  │人六卷P922│          │          │
│    │不詳    │        │          │許＄8005元│0000000-  │頁（只有匯│          │          │
│    │        │        │          │          │0000000號 │款單）    │          │          │
├──┼────┼────┼─────┼─────┼─────┼─────┤          ├─────┤
│ 27 │95年7 月│乙Ｋ○  │95年7 月17│95年7 月17│張豐棋    │偵4424被害│          │同上      │
│    │17日1隻 │        │日上午9 時│日上午9 時│台灣郵政  │人七卷    │          │          │
│    │        │        │許        │57分許＄  │0000000-  │P0000-0000│          │          │
│    │        │        │          │1807元    │0000000號 │頁        │          │          │
├──┼────┼────┼─────┼─────┼─────┼─────┼─────┼─────┤
│    │95年7 月│ｐ○○  │95年7 月  │95年7 月  │張豐棋    │偵4424被害│同上      │同上      │
│ 28 │19日1隻 │        │19日上午8 │19日上午10│台灣郵政  │人一卷P28-│          │          │
│    │        │        │時30分許  │時6 分許  │0000000-  │29、31頁  │          │          │
│    │        │        │          │$2005 元（│0000000號 │          │          │          │
│    │        │        │          │起訴書誤載│          │          │          │          │
│    │        │        │          │為$2050 元│          │          │          │          │
│    │        │        │          │）        │          │          │          │          │
├──┼────┼────┼─────┼─────┼─────┼─────┤          ├─────┤
│ 29 │95年7 月│乙Ａ○  │95年7 月  │95年7 月  │張豐棋    │偵4424被害│          │同上      │
│    │19日1隻 │（起訴書│19日上午9 │19日上午10│台灣郵政  │人七卷    │          │          │
│    │        │誤載為李│時30分許  │時3分許   │0000000-  │P0000-0000│          │          │
│    │        │方龍）  │          │$1811元   │0000000號 │頁        │          │          │
├──┼────┼────┼─────┼─────┼─────┼─────┤          ├─────┤
│ 30 │95年7 月│乙亥○  │95年7 月  │95年7 月  │張豐棋    │偵4424被害│          │同上      │
│    │19日1隻 │        │19日中午12│19日下午2 │台灣郵政  │人七卷    │          │          │
│    │        │        │時30分許  │時1分許   │0000000-  │P0000-0000│          │          │
│    │        │        │          │$1830元   │0000000號 │頁        │          │          │
├──┼────┼────┼─────┼─────┼─────┼─────┼─────┼─────┤
│    │95年7 月│Ｉ○○  │95年7 月20│95年7 月20│張豐棋    │偵4424被害│同上      │同上      │
│ 31 │20日1隻 │        │日上午11時│日上午11時│台灣郵政  │人二卷P175│          │          │
│    │        │        │許        │14分許    │0000000-  │-178頁，  │          │          │
│    │        │        │          │$2005 元  │0000000號 │偵4424被害│          │          │
│    │        │        │          │          │          │人三卷P346│          │          │
│    │        │        │          │          │          │-348、357 │          │          │
│    │        │        │          │          │          │頁        │          │          │
├──┼────┼────┼─────┼─────┼─────┼─────┤          ├─────┤
│    │95年7 月│甲ｄ○  │95年7 月  │95年7 月20│張豐棋    │偵4424被害│          │同上      │
│ 32 │20日2隻 │        │20日上午11│日上午11時│台灣郵政  │人二卷    │          │          │
│    │        │        │時許      │38分許    │0000000-  │P179-182頁│          │          │
│    │        │        │          │$4010 元  │0000000號 │          │          │          │
├──┼────┼────┼─────┼─────┼─────┼─────┤          ├─────┤
│    │95年7 月│甲Ｆ○（│95年7 月20│95年7 月20│張豐棋    │偵4424被害│          │同上      │
│ 33 │20日1隻 │起訴書誤│日上午9時 │日中午12時│台灣郵政  │人二卷    │          │          │
│    │        │載為游讚│許        │09分許    │0000000-  │P183-186頁│          │          │
│    │        │標）（匯│          │$2210元   │0000000號 │          │          │          │
├──┼────┼────┼─────┼─────┼─────┼─────┤          ├─────┤
│    │95年7 月│甲○○  │95年7 月20│95年7 月20│張豐棋    │偵4424 被 │          │ 同上     │
│ 34 │20日1隻 │        │日上午11時│日上午11時│台灣郵政  │害人三卷  │          │          │
│    │        │        │許        │14分許    │0000000-  │P472-474、│          │          │
│    │        │        │          │$2010元   │0000000號 │478頁     │          │          │
├──┼────┼────┼─────┼─────┼─────┼─────┼─────┼─────┤
│ 35 │95年7 月│ｂ○○  │95年7 月21│95年7 月21│張豐棋    │偵4424被害│同上      │同上      │
│    │21日1隻 │（起訴書│日        │日下午2 時│台灣郵政  │人六卷P829│          │          │
│    │        │誤載為洪│          │05分許    │0000000-  │-833頁    │          │          │
│    │        │仕烈）  │          │$1510元   │0000000號 │          │          │          │
├──┼────┼────┼─────┼─────┼─────┼─────┼─────┼─────┤
│ 36 │95年7 月│乙Ｘ○  │95年7 月23│95年7 月23│張豐棋    │偵4424被害│同上      │同上      │
│    │23日    │（起訴書│日上午9 時│日上午9 時│台灣郵政  │人八卷    │          │          │
│    │3隻     │誤載為郭│許        │30分許    │0000000-  │P0000-0000│          │          │
│    │        │良洲）  │          │$9005 元  │0000000號 │頁（無匯款│          │          │
│    │        │        │          │          │          │單）      │          │          │
├──┼────┼────┼─────┼─────┼─────┼─────┼─────┼─────┤
│ 37 │95年7 月│丙己○（│95年7 月24│95年7 月24│黃聖安    │偵4424被害│同上      │同上      │
│    │24日1 隻│起訴書誤│日        │日下午3 時│台灣郵政  │人七卷    │          │          │
│    │        │載為羅以│          │33許      │0000000-  │P0000-0000│          │          │
│    │        │嘉）    │          │$2030元   │0000000號 │頁        │          │          │
├──┼────┼────┼─────┼─────┼─────┼─────┤          ├─────┤
│ 38 │95年7 月│乙ｗ○  │95年7 月24│95年7 月24│黃聖安    │偵4424被害│          │同上      │
│    │24日1 隻│        │日        │日下午3 時│台灣郵政  │人七卷    │          │          │
│    │        │        │          │8 分許    │0000000-  │P0000-0000│          │          │
│    │        │        │          │$2040 元  │0000000號 │頁        │          │          │
├──┼────┼────┼─────┼─────┼─────┼─────┤          ├─────┤
│ 39 │95年7 月│乙ｍ○  │95年7 月24│95年7 月25│張豐棋    │偵4424被害│          │同上      │
│    │24日1隻 │（游先生│日中午12時│日上午9 時│台灣郵政  │人八卷    │          │          │
│    │        │）      │40分許    │43分許    │0000000-  │P0000-0000│          │          │
│    │        │        │          │$2003元   │0000000號 │頁        │          │          │
├──┼────┼────┼─────┼─────┼─────┼─────┼─────┼─────┤
│    │95年7 月│己○○  │95年7 月26│95年7 月26│張豐棋    │偵4424被害│同上      │同上      │
│ 40 │26 日1隻│        │日        │日上午9 時│台灣郵政  │人一卷P53-│          │          │
│    │        │        │          │47分$2010 │0000000-  │56頁      │          │          │
│    │        │        │          │元        │0000000號 │          │          │          │
├──┼────┼────┼─────┼─────┼─────┼─────┤          ├─────┤
│ 41 │95年7 月│甲Ｄ○  │95年7 月26│95年7 月26│張豐棋    │偵4424被害│          │同上      │
│    │26 日1隻│        │日上午9 時│日上午10時│台灣郵政  │人五卷P759│          │          │
│    │        │        │許        │7 分$2007 │0000000-  │-762頁    │          │          │
│    │        │        │          │元        │0000000號 │          │          │          │
├──┼────┼────┼─────┼─────┼─────┼─────┤          ├─────┤
│ 42 │95年7 月│楊炳東  │95年7 月26│95年7 月26│張豐棋    │偵4424被害│          │同上      │
│    │26 日1隻│        │日上午9 時│日上午10時│台灣郵政  │人八卷    │          │          │
│    │        │        │許        │49分$2004 │0000000-  │P0000-0000│          │          │
│    │        │        │          │元        │0000000號 │頁        │          │          │
├──┼────┼────┼─────┼─────┼─────┼─────┼─────┼─────┤
│ 43 │95年7 月│ｑ○○  │95年7 月27│95年7 月27│張豐棋    │偵4424被害│Ｒ○○、許│同上      │
│    │27日1 隻│        │日上午10時│日上午9 時│台灣郵政  │人五卷P734│杉來犯結夥│          │
│    │        │        │30分許    │34分$2011 │0000000-  │-737頁    │竊盜罪，各│          │
│    │        │        │          │元        │0000000號 │          │處有期徒刑│          │
├──┼────┼────┼─────┼─────┼─────┼─────┤柒月，減為├─────┤
│ 44 │95年7 月│乙ｖ○  │95年7 月27│95年7 月27│張豐棋    │偵4424被害│有期徒刑│同上      │
│    │27日1 隻│        │日下午3 時│日下午3 時│台灣郵政  │人八卷    │月又拾伍日│          │
│    │        │        │19分許    │19分$2000 │0000000-  │P0000-0000│。        │          │
│    │        │        │          │元        │0000000號 │頁        │          │          │
├──┼────┼────┼─────┼─────┼─────┼─────┤甲卯○、陳├─────┤
│    │95年7 月│乙ｄ○  │95年7 月27│95年7 月27│葉梁秀蘭  │偵4974壹卷│有德、王教│同上      │
│ 45 │27日    │（陳麒翔│日上午10時│日        │台灣郵政  │P33-35、98│修、甲宇○│          │
│    │不詳    │ ）     │          │$6010元   │0000000-  │頁（無匯款│、犯結夥竊│          │
│    │        │        │          │（起訴書誤│0000000 號│單但有存褶│盜罪，各處│          │
│    │        │        │          │載為$2004 │          │交易資料）│有期徒刑陸│          │
│    │        │        │          │元）      │          │          │月，減為有│          │
├──┼────┼────┼─────┼─────┼─────┼─────┤期徒刑月├─────┤
│    │95年7 月│丙丙○  │95年7 月27│95年7 月28│葉梁秀蘭  │偵4974壹卷│，如易科罰│同上      │
│ 46 │27日    │        │日上午9 時│日        │台灣郵政  │P40-42、97│金，以新臺│          │
│    │不詳    │        │許        │$12005元  │0000000-  │頁（無匯款│幣壹仟元折│          │
│    │        │        │          │          │0000000 號│單但有存褶│算壹日。  │          │
│    │        │        │          │          │          │交易資料）│          │          │
├──┼────┼────┼─────┼─────┼─────┼─────┤甲寅○、蕭├─────┤
│    │95年7 月│乙Ｍ○  │95年7 月27│95年7 月27│葉梁秀蘭  │偵4974壹卷│正宏犯結夥│同上      │
│ 47 │27日不詳│        │日上午10時│日$2010 元│台灣郵政  │P43-45、98│竊盜罪，蕭│          │
│    │        │        │許        │          │0000000-  │頁（無匯款│正宏累犯，│          │
│    │        │        │          │          │0000000 號│單但有存褶│各處有期徒│          │
│    │        │        │          │          │          │交易資料）│刑柒月，減│          │
├──┼────┼────┼─────┼─────┼─────┼─────┤為有期徒刑├─────┤
│    │95年7 月│乙ｇ○  │95年7 月27│95年7 月27│葉梁秀蘭  │偵4974壹卷│月又拾伍│同上      │
│ 48 │27日不詳│        │日上午9 時│日$6000元 │台灣郵政  │P64-66頁（│日，如易科│          │
│    │        │        │許        │          │0000000-  │無匯款單）│罰金，以新│          │
│    │        │        │          │          │0000000 號│          │臺幣壹仟元│          │
├──┼────┼────┼─────┼─────┼─────┼─────┤折算壹日。├─────┤
│    │95年7 月│乙Ｅ○  │95年7 月27│95年7 月27│葉梁秀蘭  │偵4974壹卷│          │同上      │
│ 49 │27日不詳│        │日上午11時│日$2205元 │台灣郵政  │P67-69、98│          │          │
│    │        │        │許        │          │0000000-  │頁（無匯款│          │          │
│    │        │        │          │          │0000000 號│單但有存褶│          │          │
│    │        │        │          │          │          │交易資料）│          │          │
├──┼────┼────┼─────┼─────┼─────┼─────┤          ├─────┤
│    │95年7 月│賴源春  │95年7 月  │95年7 月27│葉梁秀蘭台│偵4974壹卷│          │同上      │
│ 50 │27 日2隻│        │27日中午12│日下午1 時│灣郵政    │P24-26、88│          │          │
│    │        │        │時23分和12│16分許    │0000000-  │頁        │          │          │
│    │        │        │時54分許  │$3500 元  │0000000 號│          │          │          │
├──┼────┼────┼─────┼─────┼─────┼─────┼─────┼─────┤
│    │95年7 月│乙Ｆ○  │95年7 月28│95年7 月28│葉梁秀蘭  │偵4974壹卷│同上      │同上      │
│ 51 │28日    │        │日上午10時│日        │台灣郵政  │P46-48、99│          │          │
│    │1隻     │        │許        │$2005 元  │0000000-  │頁（無匯款│          │          │
│    │        │        │          │          │0000000 號│單但有存褶│          │          │
│    │        │        │          │          │          │交易資料）│          │          │
├──┼────┼────┼─────┼─────┼─────┼─────┤          ├─────┤
│    │95年7 月│乙Ｌ○  │95年7 月  │95年7 月  │葉梁秀蘭台│偵4974壹卷│          │同上      │
│ 52 │28日不詳│        │28日上午11│28日      │灣郵政    │P70-72、97│          │          │
│    │        │        │時許      │$2005元   │0000000-  │頁（無匯款│          │          │
│    │        │        │          │          │0000000 號│單但有存褶│          │          │
│    │        │        │          │          │          │交易資料）│          │          │
├──┼────┼────┼─────┼─────┼─────┼─────┼─────┼─────┤
│ 53 │95年7 月│乙Ｈ○  │95年7月31 │95年8 月2 │吳桂梅    │偵4424被害│同上      │同上      │
│    │31日    │        │日下午6 時│日上午9 時│台灣郵政  │人八卷    │          │          │
│    │4隻     │        │30分許    │10分許    │0000000-  │P0000-0000│          │          │
│    │        │        │          │$6505 元  │0000000號 │頁（無匯款│          │          │
│    │        │        │          │          │          │單）      │          │          │
├──┼────┼────┼─────┼─────┼─────┼─────┼─────┼─────┤
│    │95年8 月│甲Ｂ○  │95年8 月1 │95年8 月1 │吳桂梅    │偵4424被害│Ｒ○○、許│同上      │
│ 54 │1 日1隻 │        │日上午11時│日中午12時│台灣郵政  │人一卷P17-│杉來犯結夥│          │
│    │        │        │許        │30分許    │0000000-  │19、22頁  │竊盜罪，各│          │
│    │        │        │          │$2004 元  │0000000號 │          │處有期徒刑│          │
├──┼────┼────┼─────┼─────┼─────┼─────┤柒月，減為├─────┤
│    │95年8 月│甲Ｓ○  │95年8 月1 │95年8 月1 │吳桂梅    │偵4424被害│有期徒刑│同上      │
│ 55 │1日     │        │日上午9 時│日中午12時│台灣郵政  │人二卷    │月又拾伍日│          │
│    │1隻     │        │30分許    │42分許    │0000000-  │P241-243、│。        │          │
│    │        │        │          │$2010元（ │0000000號 │254頁     │          │          │
│    │        │        │          │起訴書誤載│          │          │甲卯○、陳│          │
│    │        │        │          │為$2014元 │          │          │有德、王教│          │
│    │        │        │          │）        │          │          │修、甲宇○│          │
├──┼────┼────┼─────┼─────┼─────┼─────┤、犯結夥竊├─────┤
│    │95年8月1│甲ｚ○  │95年8月1日│95年8月1日│吳桂梅    │偵4424被害│盜罪，各處│同上      │
│ 56 │日3隻   │        │上午8時許 │上午8時47 │台灣郵政  │人三卷P349│有期徒刑陸│          │
│    │        │        │          │分許$7005 │0000000-  │-351、358 │月，減為有│          │
│    │        │        │          │元        │0000000號 │頁        │期徒刑月│          │
├──┼────┼────┼─────┼─────┼─────┼─────┤，如易科罰├─────┤
│    │95年8月1│壬○○  │95年8月1日│95年8月1日│吳桂梅    │偵4424被害│金，以新臺│同上      │
│ 57 │日1隻   │        │上午11時45│中午12時14│台灣郵政  │人三卷P352│幣壹仟元折│          │
│    │        │        │分許      │分許      │0000000-  │-354、359 │算壹日。  │          │
│    │        │        │          │$2505元   │0000000號 │頁        │          │          │
├──┼────┼────┼─────┼─────┼─────┼─────┤甲寅○、蕭├─────┤
│ 58 │95年8月1│酉○○  │95年8月1日│95年8月1日│張豐棋    │偵4424被害│正宏犯結夥│同上      │
│    │日1隻   │        │          │下午1 時43│台灣郵政  │人六卷P859│竊盜罪，蕭│          │
│    │        │        │          │分許$2006 │0000000-  │-863頁    │正宏累犯，│          │
│    │        │        │          │元        │0000000 號│          │各處有期徒│          │
├──┼────┼────┼─────┼─────┼─────┼─────┤刑柒月，減├─────┤
│ 59 │95年8月1│甲庚○  │95年8月1日│95年8 月2 │張豐棋    │偵4424被害│為有期徒刑│同上      │
│    │日1隻   │        │          │日上午9 時│台灣郵政  │人六卷P889│月又拾伍│          │
│    │        │        │          │24分許    │0000000-  │-893頁    │日，如易科│          │
│    │        │        │          │$2003元   │0000000 號│          │罰金，以新│          │
├──┼────┼────┼─────┼─────┼─────┼─────┤臺幣壹仟元├─────┤
│ 60 │95年8月1│黃○○  │95年8月1日│95年8 月1 │吳桂梅    │偵4424被害│折算壹日。│同上      │
│    │日1隻   │        │          │日上午9 時│台灣郵政  │人六卷P894│          │          │
│    │        │        │          │21分許    │0000000-  │-898頁    │          │          │
│    │        │        │          │$2005元   │0000000號 │          │          │          │
├──┼────┼────┼─────┼─────┼─────┼─────┤          ├─────┤
│ 61 │95年8月1│Ｂ○○  │95年8月1日│95年8 月1 │吳桂梅    │偵4424被害│          │同上      │
│    │日7隻   │        │          │日上午8 時│台灣郵政  │人六卷P942│          │          │
│    │        │        │          │46分許    │0000000-  │-946頁    │          │          │
│    │        │        │          │$15005元  │0000000號 │          │          │          │
├──┼────┼────┼─────┼─────┼─────┼─────┤          ├─────┤
│ 62 │95年8月1│乙卯○  │95年8月1日│95年8 月2 │朱建菱    │偵4424被害│          │同上      │
│    │日2隻   │        │          │日上午8 時│台灣郵政  │人六卷P923│          │          │
│    │        │        │          │17分許    │0000000-  │-927頁    │          │          │
│    │        │        │          │$4505元   │0000000號 │          │          │          │
├──┼────┼────┼─────┼─────┼─────┼─────┤          ├─────┤
│ 63 │95年8 月│甲甲○  │95年8月1日│95年8 月1 │吳桂梅    │偵4424被害│          │同上      │
│    │1 日    │        │          │日上午11時│台灣郵政  │人六卷P954│          │          │
│    │不詳    │        │          │49分許    │0000000-  │頁（只有匯│          │          │
│    │        │        │          │$4200元（ │0000000號 │款單）    │          │          │
│    │        │        │          │起訴書誤載│（起訴書誤│          │          │          │
│    │        │        │          │為$2000元 │載為朱建菱│          │          │          │
│    │        │        │          │）        │帳號）    │          │          │          │
├──┼────┼────┼─────┼─────┼─────┼─────┼─────┼─────┤
│    │95年8 月│Ｘ○○  │95年8 月2 │95年8月2日│張豐棋    │偵4424被害│同上      │同上      │
│ 64 │2日1隻  │        │日下午1 時│下午2 時17│台灣郵政  │人一卷P69-│          │          │
│    │        │        │30分      │分$2211元 │0000000-  │72頁      │          │          │
│    │        │        │          │          │0000000 號│          │          │          │
├──┼────┼────┼─────┼─────┼─────┼─────┤          ├─────┤
│    │95年8 月│甲午○  │95年8 月2 │95年8月2日│張豐棋    │偵4424被害│          │同上      │
│ 65 │2日1隻  │        │日        │上午9 時59│台灣郵政  │人六卷P814│          │          │
│    │        │        │          │分$2203 元│0000000-  │-818頁    │          │          │
│    │        │        │          │          │0000000 號│          │          │          │
├──┼────┼────┼─────┼─────┼─────┼─────┤          ├─────┤
│    │95年8 月│甲Ｐ○  │95年8月2日│95年8月2日│朱建菱    │偵4424 被 │          │同上      │
│ 66 │2日2隻  │        │          │下午8時17 │台灣郵政  │害人三卷  │          │          │
│    │        │        │          │分$5010元 │0000000-  │P427-432頁│          │          │
│    │        │        │          │          │0000000號 │          │          │          │
├──┼────┼────┼─────┼─────┼─────┼─────┤          ├─────┤
│ 67 │95年8 月│陳永勝  │95年8月2日│95年8月2日│朱建菱    │偵4424被害│          │同上      │
│    │2 日4 隻│        │          │上午8 時10│台灣郵政  │人八卷    │          │          │
│    │        │        │          │分$15010元│0000000-  │P0000-0000│          │          │
│    │        │        │          │          │0000000號 │頁        │          │          │
├──┼────┼────┼─────┼─────┼─────┼─────┼─────┼─────┤
│ 68 │95年8 月│甲Ｕ○  │95年8 月3 │95年8 月3 │張豐棋    │偵4424被害│同上      │同上      │
│    │3 日（起│        │日下午1 時│日下午3 時│台灣郵政  │人五卷P692│          │          │
│    │訴書誤載│        │30分許    │$2005元   │0000000-  │-695頁    │          │          │
│    │為2日） │        │          │（起訴書誤│0000000號 │          │          │          │
│    │        │        │          │為$2000 元│          │          │          │          │
│    │        │        │          │）        │          │          │          │          │
├──┼────┼────┼─────┼─────┼─────┼─────┤          ├─────┤
│ 69 │95年8 月│乙ｓ○  │95年8月3日│95年8 月3 │張豐棋    │偵4424被害│          │同上      │
│    │3 日不詳│        │下午2時許 │日下午3時 │台灣郵政  │人八卷    │          │          │
│    │        │        │          │15分      │0000000-  │P0000-0000│          │          │
│    │        │        │          │$2005元   │0000000 號│頁        │          │          │
│    │        │        │          │          │          │          │          │          │
│    │        │        │          │          │          │          │          │          │
│    │        │        │          │          │          │          │          │          │
│    │        │        │          │          │          │          │          │          │
├──┼────┼────┼─────┼─────┼─────┼─────┼─────┼─────┤
│ 70 │95年8 月│甲ｃ○  │95年8月4日│95年8月4日│張豐棋    │偵4424被害│同上      │ 同上     │
│    │4日2隻  │        │          │上午9時9分│台灣郵政  │人三卷P391│          │          │
│    │        │        │          │$3005元   │0000000-  │-395頁    │          │          │
│    │        │        │          │          │0000000號 │          │          │          │
├──┼────┼────┼─────┼─────┼─────┼─────┤          ├─────┤
│ 71 │95年8 月│甲乙○  │95年8月4日│95年8月4日│張豐棋    │偵4424被害│          │同上      │
│    │4日2隻  │        │          │上午10時22│台灣郵政  │人六卷P854│          │          │
│    │        │        │          │分$6005 元│0000000-  │-858頁    │          │          │
│    │        │        │          │          │0000000號 │          │          │          │
├──┼────┼────┼─────┼─────┼─────┼─────┼─────┼─────┤
│    │95年8 月│甲Ｊ○  │95年8 月6 │95年8 月7 │張進發    │偵4424 被 │同上      │同上      │
│ 72 │5 日10隻│        │日中午12  │日上午8 時│台灣郵政  │害人二卷  │          │          │
│    │        │        │時許      │6 分      │0000000-  │P277-281頁│          │          │
│    │        │        │          │$40010元  │0000000號 │          │          │          │
├──┼────┼────┼─────┼─────┼─────┼─────┼─────┼─────┤
│ 73 │95年8 月│謝未吉  │95年8月7日│95年8月7日│張進發    │偵4424被害│Ｒ○○、許│同上      │
│    │7日1隻  │        │中午12時許│下午1時47 │台灣郵政  │人四卷P528│杉來犯結夥│          │
│    │        │        │          │分$2100元 │0000000-  │-531頁    │竊盜罪，各│          │
│    │        │        │          │          │0000000號 │          │處有期徒刑│          │
├──┼────┼────┼─────┼─────┼─────┼─────┤柒月，減為├─────┤
│ 74 │95年8月7│甲Ｙ○  │95年8月7日│95年8月7日│張進發    │偵4424被害│有期徒刑│同上      │
│    │日3隻   │（起訴書│上午10時許│中午12時  │台灣郵政  │人四卷P532│月又拾伍日│          │
│    │        │誤載為黃│          │$6005元   │0000000-  │-535頁    │。        │          │
│    │        │茂昌）  │          │          │0000000號 │          │          │          │
├──┼────┼────┼─────┼─────┼─────┼─────┤甲卯○、陳├─────┤
│ 75 │95年8月7│ｘ○○  │95年8月7日│95年8月7日│張進發    │偵4424被害│有德庚○○│同上      │
│    │日1隻   │        │上午10時許│下午1時14 │台灣郵政  │人四卷P552│、甲宇○、│          │
│    │        │        │          │分$2205元 │0000000-  │-555頁    │犯結夥竊盜│          │
│    │        │        │          │          │0000000號 │          │罪，各處有│          │
├──┼────┼────┼─────┼─────┼─────┼─────┤期徒刑陸月├─────┤
│ 76 │95年8月7│玄○○  │95年8月7日│95年8月7日│張進發    │偵4424被害│，減為有期│同上      │
│    │日2隻   │        │上午10時許│上午11時53│台灣郵政  │人四卷P556│徒刑月，│          │
│    │        │        │          │分$4008元 │0000000-  │-559頁    │如易科罰金│          │
│    │        │        │          │          │0000000號 │          │，以新臺幣│          │
├──┼────┼────┼─────┼─────┼─────┼─────┤壹仟元折算├─────┤
│ 77 │95年8月7│甲ｍ○  │95年8月7日│95年8月7日│張進發    │偵4424被害│壹日。    │同上      │
│    │日1隻   │        │上午10時許│上午11時11│台灣郵政  │人四卷P568│          │          │
│    │        │        │          │分$2001元 │0000000-  │-571頁    │甲寅○、蕭│          │
│    │        │        │          │          │0000000號 │          │正宏犯結夥│          │
├──┼────┼────┼─────┼─────┼─────┼─────┤竊盜罪，蕭├─────┤
│ 78 │95年8月7│甲Ｈ○  │95年8月7日│95年8月7日│張進發    │偵4424被害│正宏累犯，│同上      │
│    │日1隻   │        │中午12時許│下午1時41 │台灣郵政  │人四卷P580│各處有期徒│          │
│    │        │        │          │分$2004元 │0000000-  │-583頁    │刑柒月，減│          │
│    │        │        │          │          │0000000號 │          │為有期徒刑│          │
├──┼────┼────┼─────┼─────┼─────┼─────┤月又拾伍├─────┤
│ 79 │95年8月7│乙丙○  │95年8月7日│95年8月7日│張進發    │偵4424被害│日，如易科│同上      │
│    │日2隻   │        │上午10時許│下午2時28 │台灣郵政  │人四卷P613│罰金，以新│          │
│    │        │        │          │分$4010元 │0000000-  │-616頁    │臺幣壹仟元│          │
│    │        │        │          │          │0000000號 │          │折算壹日。│          │
├──┼────┼────┼─────┼─────┼─────┼─────┼─────┼─────┤
│    │95年8 月│ｅ○○  │95年8 月10│95年8 月17│吳桂梅    │偵4424被害│同上      │同上      │
│ 80 │10日1 隻│        │日下午5 時│日上午9 時│台灣郵政  │人五卷P696│          │          │
│    │        │        │許        │9 分$2110 │0000000-  │-699頁    │          │          │
│    │        │        │          │元        │0000000號 │          │          │          │
├──┼────┼────┼─────┼─────┼─────┼─────┤          ├─────┤
│ 81 │95年8 月│酉○○  │95年8 月10│95年8 月12│張進發    │偵4424被害│          │同上      │
│    │10日1隻 │        │日        │日上午10時│台灣郵政  │人六卷P864│          │          │
│    │        │        │          │29分$2006 │0000000-  │-868頁    │          │          │
│    │        │        │          │元        │0000000號 │          │          │          │
├──┼────┼────┼─────┼─────┼─────┼─────┼─────┼─────┤
│ 82 │95年8 月│Ｎ○○  │95年8月12 │95年8月13 │張進發    │偵4424被害│Ｒ○○、許│同上      │
│    │12日1隻 │        │日下午1時 │日上午9時 │台灣郵政  │人三卷P367│杉來犯結夥│          │
│    │        │        │許        │33分      │0000000-  │-369、374 │竊盜罪，各│          │
│    │        │        │          │$2311元   │0000000號 │頁        │處有期徒刑│          │
├──┼────┼────┼─────┼─────┼─────┼─────┤柒月，減為├─────┤
│ 83 │95年8 月│甲ｗ○  │95年8月12 │95年8月12 │張進發    │偵4424 被 │有期徒刑│同上      │
│    │12日1隻 │        │日        │日上午10時│台灣郵政  │害人三卷  │月又拾伍日│          │
│    │        │        │          │42分$2205 │0000000-  │P433-438頁│。        │          │
│    │        │        │          │元        │0000000號 │          │          │          │
├──┼────┼────┼─────┼─────┼─────┼─────┤甲卯○、陳├─────┤
│ 84 │95年8 月│ｗ○○  │95年8月12 │95年8 月13│張進發    │偵4424被害│有德、王教│同上      │
│    │12日1隻 │        │日下午1 時│日上午8 時│台灣郵政  │人五卷P742│修、甲宇○│          │
│    │        │        │許        │34分$2211 │0000000-  │-745頁    │、犯結夥竊│          │
│    │        │        │          │元        │0000000號 │          │盜罪，各處│          │
├──┼────┼────┼─────┼─────┼─────┼─────┤有期徒刑陸├─────┤
│ 85 │95年8 月│鄒碧堂  │95年8 月12│95年8 月14│張進發    │偵4424貳卷│月，減為有│同上      │
│    │12日    │        │日下午3 時│日上午    │台灣郵政  │P216-217  │期徒刑月│          │
│    │1 隻    │        │37分許    │$2111 元  │0000000-  │（無匯款單│，如易科罰│          │
│    │        │        │          │（起訴書誤│0000000 號│）        │金，以新臺│          │
│    │        │        │          │載為$2110 │          │          │幣壹仟元折│          │
│    │        │        │          │元）      │          │          │算壹日。  │          │
├──┼────┼────┼─────┼─────┼─────┼─────┤          ├─────┤
│ 86 │95年8 月│乙ｏ○  │95年8 月12│95年8 月14│張進發    │偵4424貳卷│甲寅○、蕭│同上      │
│    │12 日   │        │日下午4 時│日上午    │台灣郵政  │P218-219（│正宏犯結夥│          │
│    │2隻     │        │許        │$4024 元  │0000000-  │無匯款單）│竊盜罪，蕭│          │
│    │        │        │          │          │0000000 號│          │正宏累犯，│          │
├──┼────┼────┼─────┼─────┼─────┼─────┤各處有期徒├─────┤
│ 87 │95年8 月│乙ｈ○  │95年8 月12│95年8 月12│葉梁秀蘭  │偵4424貳卷│刑柒月，減│同上      │
│    │12 日   │        │日下午4 時│日下午4 時│台灣郵政  │P220-222  │為有期徒刑│          │
│    │2隻     │        │許        │42分許    │0000000-  │          │月又拾伍│          │
│    │        │        │          │$4510 元  │0000000 號│          │日，如易科│          │
│    │        │        │          │          │          │          │罰金，以新│          │
│    │        │        │          │          │          │          │臺幣壹仟元│          │
│    │        │        │          │          │          │          │折算壹日。│          │
│    │        │        │          │          │          │          │          │          │
├──┼────┼────┼─────┼─────┼─────┼─────┼─────┼─────┤
│    │95年8 月│ｔ○○  │95年8 月13│95年8 月13│張進發    │偵4424被害│Ｒ○○、許│同上      │
│ 88 │13 日   │        │日上午9 時│日上午10時│台灣郵政  │人二卷    │杉來犯結夥│          │
│    │2隻     │        │許        │36分許    │0000000-  │P287-291頁│竊盜罪，各│          │
│    │        │        │          │$5010元   │0000000 號│          │處有期徒刑│          │
├──┼────┼────┼─────┼─────┼─────┼─────┤柒月，減為├─────┤
│    │95年8月 │ｍ○○  │95年8月13 │95年8月14 │張進發    │偵4424 被 │有期徒刑│同上      │
│ 89 │13日1隻 │        │日        │日上午8時 │台灣郵政  │害人三卷  │月又拾伍日│          │
│    │        │        │          │8分許     │0000000-  │P445-450頁│。        │          │
│    │        │        │          │$2006元   │0000000號 │          │          │          │
├──┼────┼────┼─────┼─────┼─────┼─────┤甲卯○、陳├─────┤
│ 90 │95年8月 │戌○○  │95年8月13 │95年8月14 │張進發    │偵4424 被 │有德、王教│同上      │
│    │13日1隻 │        │日        │日上午9時 │台灣郵政  │害人三卷  │修、甲宇○│          │
│    │        │        │          │13分許    │0000000-  │P451-455頁│、犯結夥竊│          │
│    │        │        │          │$2106元   │0000000號 │          │盜罪，各處│          │
├──┼────┼────┼─────┼─────┼─────┼─────┤有期徒刑陸├─────┤
│ 91 │95年8月 │甲Ｗ○○│95年8月13 │95年8月13 │張進發    │偵4424被害│月，減為有│同上      │
│    │13日1隻 │（江玉英│日上午8時 │日上午9時 │台灣郵政  │人四卷P548│期徒刑月│          │
│    │        │）      │許        │10 分許   │0000000-  │-551頁    │，如易科罰│          │
│    │        │        │          │$2308元   │0000000號 │          │金，以新臺│          │
├──┼────┼────┼─────┼─────┼─────┼─────┤幣壹仟元折├─────┤
│ 92 │95年8月 │Ｖ○○（│95年8月13 │95年8 月14│張進發    │偵4424被害│算壹日。  │同上      │
│    │13日1隻 │起訴書誤│日        │日上午9 時│台灣郵政  │人六卷P879│          │          │
│    │        │載為林裎│          │49分許    │0000000-  │-883頁    │甲寅○、蕭│          │
│    │        │廷）    │          │$2105元   │0000000號 │          │正宏犯結夥│          │
│    │        │        │          │          │          │          │竊盜罪，蕭│          │
├──┼────┼────┼─────┼─────┼─────┼─────┤正宏累犯，├─────┤
│    │95年8月 │甲酉○  │95年8月13 │95年8月14 │張進發    │偵4424 被 │各處有期徒│同上      │
│ 93 │13日（起│        │日        │日上午10時│台灣郵政  │害人三卷  │刑柒月，減│          │
│    │訴書誤載│        │          │20分許    │0000000-  │P406-411頁│為有期徒刑│          │
│    │為14日）│        │          │$2019元   │0000000號 │          │月又拾伍│          │
│    │1隻     │        │          │          │          │          │日，如易科│          │
├──┼────┼────┼─────┼─────┼─────┼─────┤罰金，以新├─────┤
│    │95年8月 │卯○○  │95年8月13 │95年8月14 │張進發    │偵4424 被 │臺幣壹仟元│同上      │
│ 94 │13日1隻 │        │日        │日上午8時 │台灣郵政  │害人三卷  │折算壹日。│          │
│    │        │        │          │9 分許    │0000000-  │P439-444頁│          │          │
│    │        │        │          │$2007元   │0000000號 │          │          │          │
├──┼────┼────┼─────┼─────┼─────┼─────┼─────┼─────┤
│    │95年8 月│ｊ○○  │95年8 月14│95年8 月14│吳桂梅    │偵4424 被 │Ｒ○○、許│同上      │
│ 95 │14 日   │        │日上午7 時│日上午8 時│台灣郵政  │害人二卷  │杉來犯結夥│          │
│    │1隻     │        │30分許    │6 分$2531 │0000000-  │P247-249、│竊盜罪，各│          │
│    │        │        │          │元        │0000000號 │256頁，   │處有期徒刑│          │
│    │        │        │          │          │          │偵4424被害│柒月，減為│          │
│    │        │        │          │          │          │人二卷    │有期徒刑│          │
│    │        │        │          │          │          │P327-331頁│月又拾伍日│          │
├──┼────┼────┼─────┼─────┼─────┼─────┤。        ├─────┤
│ 96 │95年8月 │甲子○  │95年8月14 │95年8月14 │吳桂梅    │偵4424被害│          │同上      │
│    │14日3隻 │（起訴書│日上午10時│日下午1時6│台灣郵政  │人四卷P564│甲卯○、陳│          │
│    │        │誤載為張│許        │分$7510元 │0000000-  │-567頁    │有德、王教│          │
│    │        │柏嘉）  │          │          │0000000號 │          │修、甲宇○│          │
├──┼────┼────┼─────┼─────┼─────┼─────┤、犯結夥竊├─────┤
│    │95年8 月│甲ｔ○（│95年8 月14│95年8 月14│張進發    │偵4424被害│盜罪，各處│同上      │
│ 97 │14 日   │起訴書誤│日上午9 時│日上午10時│台灣郵政  │人二卷    │有期徒刑陸│          │
│    │1隻     │載為蕭勝│許        │56分許    │0000000-  │P282-286頁│月，減為有│          │
│    │        │揚）（匯│          │$2004元   │0000000 號│          │期徒刑月│          │
│    │        │款人陳洲│          │          │          │          │，如易科罰│          │
│    │        │培）    │          │          │          │          │金，以新臺│          │
├──┼────┼────┼─────┼─────┼─────┼─────┤幣壹仟元折├─────┤
│ 98 │95年8 月│乙ｂ○  │95年8 月14│95年8 月14│張進發    │偵4424貳卷│算壹日。  │同上      │
│    │14 日   │（江憲杰│日中午12時│日中午12時│台灣郵政  │P229-234（│          │          │
│    │2隻     │）      │許        │許$4,500元│0000000-  │無匯款單，│甲寅○、蕭│          │
│    │        │        │          │          │0000000 號│但有譯文資│正宏犯結夥│          │
│    │        │        │          │          │          │料）      │竊盜罪，蕭│          │
├──┼────┼────┼─────┼─────┼─────┼─────┤正宏累犯，├─────┤
│ 99 │95年8 月│乙ｐ○  │95年8 月14│95年8 月14│葉梁秀蘭  │偵4424貳卷│各處有期徒│同上      │
│    │14 日   │        │日上午10時│日上午11時│台灣郵政  │P235-241  │刑柒月，減│          │
│    │1隻（起 │        │許        │09分許    │0000000-  │          │為有期徒刑│          │
│    │訴書誤載│        │          │$2,305元  │0000000 號│          │月又拾伍│          │
│    │為2 隻）│        │          │          │          │          │日，如易科│          │
├──┼────┼────┼─────┼─────┼─────┼─────┤罰金，以新├─────┤
│100 │95年8 月│黃啟源  │95年8 月14│95年8 月14│葉梁秀蘭  │偵4424貳卷│臺幣壹仟元│同上      │
│    │14日    │        │日上午11時│日上午    │台灣郵政  │P242-248  │折算壹日。│          │
│    │1隻     │        │許        │$2,010元  │0000000-  │          │          │          │
│    │        │        │          │          │0000000號 │          │          │          │
├──┼────┼────┼─────┼─────┼─────┼─────┤          ├─────┤
│101 │95年8 月│乙Ｑ○  │95年8 月15│95年8 月15│簡金蓮    │偵4974壹卷│          │同上      │
│    │14日    │        │日上午8 時│日上午8 時│台灣郵政  │P27-29頁  │          │          │
│    │1隻     │        │許        │15分      │0000000-  │（無匯款單│          │          │
│    │        │        │          │$2001元   │0000000號 │）        │          │          │
├──┼────┼────┼─────┼─────┼─────┼─────┼─────┼─────┤
│102 │95年8 月│Ｃ○○  │95年8 月15│95年8 月15│吳桂梅    │偵4424被害│Ｒ○○、許│同上      │
│    │15日    │        │日上午11  │日中午12時│台灣郵政  │人四卷P496│杉來犯結夥│          │
│    │1隻     │        │時許      │37分許    │0000000-  │-499頁，  │竊盜罪，各│          │
│    │        │        │          │$2210 元  │0000000號 │偵4974壹卷│處有期徒刑│          │
│    │        │        │          │          │          │P83-84頁（│柒月，減為│          │
│    │        │        │          │          │          │無匯款單）│有期徒刑│          │
├──┼────┼────┼─────┼─────┼─────┼─────┤月又拾伍日├─────┤
│103 │95年8 月│甲Ｒ○  │95年8 月15│95年8 月15│吳桂梅    │偵4424被害│。        │同上      │
│    │15日    │        │日        │日下午1 時│台灣郵政  │人六卷P917│          │          │
│    │        │        │          │1分許     │0000000-  │頁（只有匯│甲卯○、陳│          │
│    │        │        │          │$2207元   │0000000號 │款單）    │有德、王教│          │
├──┼────┼────┼─────┼─────┼─────┼─────┤修、甲宇○├─────┤
│    │95年8 月│乙申○  │95年8 月15│95年8 月15│吳桂梅    │偵4974壹卷│、犯結夥竊│同上      │
│104 │15日    │        │日某時    │日中午12時│台灣郵政  │P60-61頁（│盜罪，各處│          │
│    │1隻     │        │          │許        │0000000-  │無匯款單）│有期徒刑陸│          │
│    │        │        │          │$2510元   │0000000號 │          │月，減為有│          │
├──┼────┼────┼─────┼─────┼─────┼─────┤期徒刑月├─────┤
│    │95年8 月│乙Ｗ○  │95年8 月15│95年8 月15│簡金蓮    │偵4974壹卷│，如易科罰│同上      │
│105 │15日    │        │日某時    │日上午10時│台灣郵政  │P51-52、95│金，以新臺│          │
│    │1隻     │        │          │14分許    │0000000-  │頁        │幣壹仟元折│          │
│    │        │        │          │$2205元   │0000000號 │          │算壹日。  │          │
├──┼────┼────┼─────┼─────┼─────┼─────┤          ├─────┤
│    │95年8 月│乙宙○  │95年8 月15│95年8 月15│簡金蓮    │偵4974壹卷│甲寅○、蕭│同上      │
│106 │15日    │        │日上午8 時│日上午9 時│台灣郵政  │P56-57頁（│正宏犯結夥│          │
│    │1隻     │        │許        │許$2302 元│0000000-  │無匯款單）│竊盜罪，蕭│          │
│    │        │        │          │          │0000000號 │          │正宏累犯，│          │
├──┼────┼────┼─────┼─────┼─────┼─────┤各處有期徒├─────┤
│    │95年8 月│乙戌○  │95年8 月15│95年8 月15│簡金蓮    │偵4974壹卷│刑柒月，減│同上      │
│107 │15日    │        │日上午8 時│日上午8 時│台灣郵政  │P73-74、93│為有期徒刑│          │
│    │1隻     │        │許        │15分許    │0000000-  │頁        │月又拾伍│          │
│    │        │        │          │$2201 元  │0000000號 │          │日，如易科│          │
├──┼────┼────┼─────┼─────┼─────┼─────┤罰金，以新├─────┤
│    │95年8 月│吳樑絅  │95年8 月15│95年8 月15│簡金蓮    │偵4974壹卷│臺幣壹仟元│同上      │
│108 │15日    │        │日上午8 時│日上午8 時│台灣郵政  │P81-82頁（│折算壹日。│          │
│    │1隻     │        │許        │許$2300元 │0000000-  │無匯款單）│          │          │
│    │        │        │          │          │0000000號 │          │          │          │
├──┼────┼────┼─────┼─────┼─────┼─────┤          ├─────┤
│109 │95年8 月│乙地○  │95年8 月15│95年8 月15│葉梁秀蘭  │偵4974壹卷│          │ 同上     │
│    │15日    │        │日某時    │日上午11時│台灣郵政  │P49-50頁（│          │          │
│    │3隻     │        │          │許$9005元 │0000000-  │無匯款單）│          │          │
│    │        │        │          │          │0000000 號│          │          │          │
├──┼────┼────┼─────┼─────┼─────┼─────┤          ├─────┤
│110 │95年8 月│乙ｔ○  │95年8 月15│95年8 月15│葉梁秀蘭  │偵4974壹卷│          │同上      │
│    │15日    │        │日上午10時│日上午10時│台灣郵政  │P62-63、94│          │          │
│    │2 隻    │        │許        │53分、上午│0000000-  │、96頁    │          │          │
│    │        │        │          │10時54分  │0000000號 │          │          │          │
│    │        │        │          │$6010+9005│          │          │          │          │
│    │        │        │          │合計15015 │          │          │          │          │
│    │        │        │          │元        │          │          │          │          │
├──┼────┼────┼─────┼─────┼─────┼─────┼─────┼─────┤
│111 │95年8 月│甲玄○  │95年8 月  │95年8 月16│張豐棋    │偵4424被害│Ｒ○○、許│同上      │
│    │16日    │        │16日上午9 │日中午12時│台灣郵政  │人一卷P57-│杉來犯結夥│          │
│    │5隻（起 │        │時許      │23分      │0000000-  │60頁      │竊盜罪，各│          │
│    │訴書誤載│        │          │$15005元  │0000000   │          │處有期徒刑│          │
│    │為2隻） │        │          │          │          │          │柒月，減為│          │
├──┼────┼────┼─────┼─────┼─────┼─────┤有期徒刑├─────┤
│112 │95年8月 │甲ｊ○  │95年8 月  │95年8月17 │吳桂梅    │偵4424被害│月又拾伍日│同上      │
│    │16日2隻 │        │16日      │日下午2時 │台灣郵政  │人三卷P381│。        │          │
│    │        │        │          │27分$5005 │0000000-  │-385頁    │          │          │
│    │        │        │          │元        │0000000號 │          │甲卯○、陳│          │
├──┼────┼────┼─────┼─────┼─────┼─────┤有德、王教├─────┤
│113 │95年8 月│巳○○  │95年8 月  │95年8 月16│吳桂梅    │偵4974壹卷│修、甲宇○│同上      │
│    │16日    │        │16日上午11│日上午11時│台灣郵政  │P77-78、91│、犯結夥竊│          │
│    │1隻     │        │時許      │16分$2205 │0000000-  │頁，      │盜罪，各處│          │
│    │        │        │          │元        │0000000號 │偵4424被害│有期徒刑陸│          │
│    │        │        │          │          │          │人四卷P560│月，減為有│          │
│    │        │        │          │          │          │-563頁    │期徒刑月│          │
├──┼────┼────┼─────┼─────┼─────┼─────┤，如易科罰├─────┤
│114 │95年8月 │葉明政（│95年8月16 │95年8月16 │吳桂梅    │偵4424被害│金，以新臺│同上      │
│    │16日2隻 │乙ｊ○）│日中午12時│日中午12時│台灣郵政  │人四卷P589│幣壹仟元折│          │
│    │        │        │許        │1分$4510元│0000000-  │-592頁    │算壹日。  │          │
│    │        │        │          │          │0000000號 │          │          │          │
├──┼────┼────┼─────┼─────┼─────┼─────┤甲寅○、蕭├─────┤
│115 │95年8月 │甲天○  │95年8月16 │95年8月16 │吳桂梅    │偵4424被害│正宏犯結夥│同上      │
│    │16日2隻 │        │日        │日下午1時 │台灣郵政  │人四卷P609│竊盜罪，蕭│          │
│    │        │        │          │53分$4010 │0000000-  │-612頁    │正宏累犯，│          │
│    │        │        │          │元（起訴書│0000000號 │          │各處有期徒│          │
│    │        │        │          │誤載為$400│          │          │刑柒月，減│          │
│    │        │        │          │0元）     │          │          │為有期徒刑│          │
├──┼────┼────┼─────┼─────┼─────┼─────┤月又拾伍├─────┤
│116 │95年8 月│甲ｋ○  │95年8 月  │95年8 月16│吳桂梅    │偵4974壹卷│日，如易科│同上      │
│    │16日    │        │16日上午11│日上午11時│台灣郵政  │P79-80、90│罰金，以新│          │
│    │1隻     │        │時許      │24分許    │0000000-  │頁，      │臺幣壹仟元│          │
│    │        │        │          │$1806 元  │0000000號 │偵4424被害│折算壹日。│          │
│    │        │        │          │          │          │人四卷P617│          │          │
│    │        │        │          │          │          │-620頁    │          │          │
├──┼────┼────┼─────┼─────┼─────┼─────┤          ├─────┤
│117 │95年8 月│甲ｎ○  │95年8 月16│95年8 月16│吳桂梅    │偵4424被害│          │同上      │
│    │16日1 隻│        │日        │日下午4 時│台灣郵政  │人六卷P947│          │          │
│    │        │        │          │45分      │0000000-  │-951頁    │          │          │
│    │        │        │          │$2000元   │0000000號 │          │          │          │
├──┼────┼────┼─────┼─────┼─────┼─────┤          ├─────┤
│118 │95年8 月│乙ｉ○  │95年8 月16│95年8 月16│吳桂梅    │偵4974壹卷│          │同上      │
│    │16日    │        │日下午1 時│日中午    │台灣郵政  │P30-32頁  │          │          │
│    │1隻     │        │37分      │$2000元   │0000000-  │（無匯款單│          │          │
│    │        │        │          │          │0000000號 │）        │          │          │
├──┼────┼────┼─────┼─────┼─────┼─────┤          ├─────┤
│119 │95年8 月│丙庚○  │95年8 月16│95年8 月  │吳桂梅    │偵4974壹卷│          │同上      │
│    │16日    │        │日某時    │16日下午2 │台灣郵政  │P38-39頁（│          │          │
│    │1隻     │        │          │時許      │0000000-  │無匯款單）│          │          │
│    │        │        │          │$2005元   │0000000號 │          │          │          │
├──┼────┼────┼─────┼─────┼─────┼─────┤          ├─────┤
│120 │95年8 月│乙ｊ○  │95年8 月16│95年8 月16│吳桂梅    │偵4974壹卷│          │同上      │
│    │16日    │        │日上午10時│日中午12時│台灣郵政  │P75-76、92│          │          │
│    │2隻     │        │許        │1分許     │0000000-  │頁        │          │          │
│    │        │        │          │$4510 元  │0000000號 │          │          │          │
├──┼────┼────┼─────┼─────┼─────┼─────┤          ├─────┤
│121 │95年8 月│乙Ｐ○  │95年8 月16│95年8 月16│陳武義華南│偵4974壹卷│          │同上      │
│    │16日    │（范盛賢│日上午11時│日下午1 時│銀行龜山分│P53-55、87│          │          │
│    │1隻     │）      │30分許    │許        │行        │頁        │          │          │
│    │        │        │          │$2311元   │0000000000│          │          │          │
│    │        │        │          │          │27號      │          │          │          │
├──┼────┼────┼─────┼─────┼─────┼─────┤          ├─────┤
│122 │95年8 月│乙午○  │95年8 月16│95年8 月16│陳武義華南│偵4424貳卷│          │同上      │
│    │16日    │        │日下午2 時│日下午    │銀行龜山分│P263-270  │          │          │
│    │1隻     │        │許        │$2,215元  │行00000000│          │          │          │
│    │        │        │          │          │7227號    │          │          │          │
├──┼────┼────┼─────┼─────┼─────┼─────┤          ├─────┤
│123 │95年8 月│丙乙○（│95年8 月16│95年8 月16│葉梁秀蘭  │偵4974壹卷│          │同上      │
│    │16日    │起訴書誤│日下午2時 │日下午2 時│台灣郵政  │P58-59頁（│          │          │
│    │1隻     │載為鄭鳳│許        │許        │0000000-  │無匯款單）│          │          │
│    │        │仙）    │          │$2319元   │0000000 號│          │          │          │
├──┼────┼────┼─────┼─────┼─────┼─────┤          ├─────┤
│124 │95年8 月│乙Ｎ○  │95年8 月16│95年8 月16│葉梁秀蘭  │偵4974壹卷│          │同上      │
│    │16日1 隻│        │日下午1 時│日下午2 時│台灣郵政  │P85-86頁（│          │          │
│    │        │        │許        │許        │0000000-  │無匯款單）│          │          │
│    │        │        │          │$2110元   │0000000 號│          │          │          │
├──┼────┼────┼─────┼─────┼─────┼─────┼─────┼─────┤
│125 │95年8 月│ｖ○○  │95年8 月  │95年8 月  │ 吳桂梅   │偵4424被害│Ｒ○○、許│同上      │
│    │17日    │        │17日上午8 │17日上午8 │ 台灣郵政 │人一卷P73-│杉來犯結夥│          │
│    │1 隻（起│        │時許      │時56分許  │ 0000000- │76頁，    │竊盜罪，各│          │
│    │訴書誤載│        │          │$2211元   │ 0000000號│偵4424被害│處有期徒刑│          │
│    │為2隻） │        │          │          │          │人二卷    │柒月，減為│          │
│    │        │        │          │          │          │P292-296頁│有期徒刑│          │
├──┼────┼────┼─────┼─────┼─────┼─────┤月又拾伍日├─────┤
│126 │95年8 月│甲Ｃ    │95年8 月17│95年8 月17│吳桂梅    │偵4424被害│。        │同上      │
│    │17日1隻 │        │日下午2 時│日下午2 時│台灣郵政  │人一卷P77-│          │          │
│    │        │        │30分許    │49分許    │0000000-  │80頁      │甲卯○、陳│          │
│    │        │        │          │$2210元   │0000000號 │          │有德、王教│          │
├──┼────┼────┼─────┼─────┼─────┼─────┤修、甲宇○├─────┤
│127 │95年8 月│ｄ○○  │95年8 月17│95年8 月17│吳桂梅    │偵4424被害│、犯結夥竊│同上      │
│    │17日1隻 │（起訴書│日上午11時│日下午1 時│台灣郵政  │人二卷    │盜罪，各處│          │
│    │        │誤載為翁│30分許    │許        │0000000-  │P250-252、│有期徒刑陸│          │
│    │        │性德）  │          │$2210 元  │0000000號 │257頁     │月，減為有│          │
├──┼────┼────┼─────┼─────┼─────┼─────┤期徒刑月├─────┤
│128 │95年8 月│甲Ｇ○  │95年8 月17│95年8 月17│吳桂梅    │偵4424 被 │，如易科罰│同上      │
│    │17日1隻 │        │日上午11時│日下午2 時│台灣郵政  │害人二卷  │金，以新臺│          │
│    │        │        │許        │許$2000 元│0000000-  │P307- 311 │幣壹仟元折│          │
│    │        │        │          │          │0000000號 │頁，      │算壹日。  │          │
│    │        │        │          │          │          │偵4974壹卷│          │          │
│    │        │        │          │          │          │P 36-37 、│甲寅○、蕭│          │
│    │        │        │          │          │          │89 頁     │正宏犯結夥│          │
├──┼────┼────┼─────┼─────┼─────┼─────┤竊盜罪，蕭├─────┤
│129 │95年8 月│甲ｘ○（│95年8 月17│95年8月18 │吳桂梅    │偵4424被害│正宏累犯，│同上      │
│    │17日1隻 │起訴書誤│日上午11時│日上午9時 │台灣郵政  │人四卷P605│各處有期徒│          │
│    │        │載為賴傳│許        │28分許    │0000000-  │-608頁    │刑柒月，減│          │
│    │        │林）    │          │$1500元   │0000000號 │          │為有期徒刑│          │
├──┼────┼────┼─────┼─────┼─────┼─────┤月又拾伍├─────┤
│130 │95年8 月│甲午○  │95年8 月17│95年8月18 │吳桂梅    │偵4424被害│日，如易科│同上      │
│    │17日1隻 │        │日        │日中午12時│台灣郵政  │人六卷P819│罰金，以新│          │
│    │        │        │          │28 分 許  │0000000-  │-823頁    │臺幣壹仟元│          │
│    │        │        │          │$2201元   │0000000號 │          │折算壹日。│          │
│    │        │        │          │（起訴書誤│          │          │          │          │
│    │        │        │          │載為2315元│          │          │          │          │
│    │        │        │          │）        │          │          │          │          │
├──┼────┼────┼─────┼─────┼─────┼─────┤          ├─────┤
│131 │95年8 月│張清坤  │95年8 月17│95年8 月17│林許彩玉（│偵4424貳卷│          │同上      │
│    │17日    │        │日下午1 時│日下午1 時│起訴書誤載│P249-255  │          │          │
│    │1隻     │        │許        │38分許    │為林許採玉│          │          │          │
│    │        │        │          │$2,203元  │）台灣郵政│          │          │          │
│    │        │        │          │          │0000000-  │          │          │          │
│    │        │        │          │          │0000000 號│          │          │          │
├──┼────┼────┼─────┼─────┼─────┼─────┼─────┼─────┤
│132 │95年8 月│甲Ｖ○  │95年8月19 │95年8月19 │邱思成    │偵4424 被 │同上      │同上      │
│    │18日    │        │日        │日上午11時│台灣郵政  │害人三卷  │          │          │
│    │4隻     │        │          │4分許約＄ │0000000-  │P417-421頁│          │          │
│    │        │        │          │7,005元   │0000000   │          │          │          │
├──┼────┼────┼─────┼─────┼─────┼─────┼─────┼─────┤
│133 │95年8 月│甲ｑ○  │95年8月19 │95年8月19 │邱思成    │偵4424 被 │Ｒ○○、許│同上      │
│    │19日（起│        │日        │日＄2001元│台灣郵政  │害人三卷  │杉來犯結夥│          │
│    │訴書誤載│        │          │          │0000000-  │P423-425頁│竊盜罪，各│          │
│    │為17日）│        │          │          │0000000   │（無匯款單│處有期徒刑│          │
│    │1隻     │        │          │          │          │）        │柒月，減為│          │
├──┼────┼────┼─────┼─────┼─────┼─────┤有期徒刑├─────┤
│134 │95年8 月│甲Ｋ○  │95年8月19 │95年8月19 │邱思成    │偵4424被害│月又拾伍日│同上      │
│    │19日    │        │日        │日中午12時│台灣郵政  │人六卷P928│。        │          │
│    │2隻     │        │          │許＄4501元│0000000-  │-932頁    │          │          │
│    │        │        │          │          │0000000   │          │甲卯○、陳│          │
├──┼────┼────┼─────┼─────┼─────┼─────┤有德、王教├─────┤
│135 │95年8 月│Ｂ○○  │95年8月19 │95年8月19 │邱思成    │偵4424被害│修、甲宇○│同上      │
│    │19日1隻 │        │日        │日上午10時│台灣郵政  │人六卷P937│、犯結夥竊│          │
│    │        │        │          │51分許    │0000000-  │-941頁    │盜罪，各處│          │
│    │        │        │          │＄1801元  │0000000   │          │有期徒刑陸│          │
├──┼────┼────┼─────┼─────┼─────┼─────┤月，減為有├─────┤
│136 │95年8 月│甲ｏ○  │95年8月19 │95年8月19 │張豐棋    │偵4424被害│期徒刑月│同上      │
│    │19日1隻 │        │日上午9 時│日上午10時│台灣郵政  │人七卷    │，如易科罰│          │
│    │        │        │許        │58分許＄  │0000000-  │P0000-0000│金，以新臺│          │
│    │        │        │          │2505元    │0000000   │頁        │幣壹仟元折│          │
├──┼────┼────┼─────┼─────┼─────┼─────┤算壹日。  ├─────┤
│137 │95年8 月│乙玄○  │95年8月19 │95年8月19 │朱建菱    │偵4424被害│          │同上      │
│    │19日1隻 │        │日上午11時│日上午11時│台灣郵政  │人八卷    │甲寅○、蕭│          │
│    │        │        │許        │許＄2202元│0000000-  │P0000-0000│正宏犯結夥│          │
│    │        │        │          │          │0000000號 │頁（無匯款│竊盜罪，蕭│          │
│    │        │        │          │          │          │單）      │正宏累犯，│          │
├──┼────┼────┼─────┼─────┼─────┼─────┤各處有期徒├─────┤
│138 │95年8 月│乙Ｇ○  │95年8 月19│95年8 月19│邱思成    │偵4424被害│刑柒月，減│同上      │
│    │19日4隻 │        │日上午9 時│日上午10時│台灣郵政  │人八卷P127│為有期徒刑│          │
│    │        │        │40分      │48分許約＄│0000000-  │6-1279頁  │月又拾伍│          │
│    │        │        │          │11005元   │0000000   │          │日，如易科│          │
├──┼────┼────┼─────┼─────┼─────┼─────┤罰金，以新├─────┤
│139 │95年8 月│乙天○  │95年8 月19│95年8 月19│邱思成    │偵4424被害│臺幣壹仟元│同上      │
│    │19日3隻 │        │日上午9 時│日上午10時│台灣郵政  │人八卷P128│折算壹日。│          │
│    │        │        │許        │55分許約＄│0000000-  │4-1287頁  │          │          │
│    │        │        │          │7006元    │0000000   │          │          │          │
├──┼────┼────┼─────┼─────┼─────┼─────┼─────┼─────┤
│    │95年8 月│乙己    │95年8月21 │95年8月21 │吳桂梅    │偵4424被害│Ｒ○○、許│同上      │
│140 │21日1隻 │        │日某時    │日上午8時 │台灣郵政  │人三卷P386│杉來犯結夥│          │
│    │        │        │          │41分許約＄│0000000-  │-390頁    │竊盜罪，各│          │
│    │        │        │          │2000元    │0000000號 │          │處有期徒刑│          │
├──┼────┼────┼─────┼─────┼─────┼─────┤柒月，減為├─────┤
│141 │95年8 月│甲地○  │95年8月21 │95年8月21 │張豐棋    │偵4424被害│有期徒刑│同上      │
│    │21日1隻 │        │日上午11時│日中午12時│台灣郵政  │人五卷P676│月又拾伍日│          │
│    │        │        │30分      │7分許約＄ │0000000-  │-678 、683│。        │          │
│    │        │        │          │2300元    │0000000   │頁        │甲卯○、陳│          │
├──┼────┼────┼─────┼─────┼─────┼─────┤有德、王教├─────┤
│142 │95年8 月│丙甲○  │95年8月21 │95年8月21 │邱思成    │偵4424被害│修、甲宇○│同上      │
│    │21日1隻 │        │日上午11時│日中午12時│台灣郵政  │人八卷P127│、犯結夥竊│          │
│    │        │        │30分      │15分許約＄│0000000-  │2-1275頁  │盜罪，各處│          │
│    │        │        │          │2005元    │0000000   │          │有期徒刑陸│          │
├──┼────┼────┼─────┼─────┼─────┼─────┤月，減為有├─────┤
│143 │95年8 月│乙ｕ○  │95年8月21 │95年8月21 │邱思成    │偵4424被害│期徒刑月│同上      │
│    │21日1隻 │        │日上午11時│日中午12時│台灣郵政  │人八卷P128│，如易科罰│          │
│    │        │        │許        │43分許約＄│0000000-  │0-1283頁  │金，以新臺│          │
│    │        │        │          │2209元    │0000000   │          │幣壹仟元折│          │
├──┼────┼────┼─────┼─────┼─────┼─────┤算壹日。  ├─────┤
│144 │95年8 月│乙Ｚ○  │95年8月21 │95年8月21 │邱思成    │偵4424被害│          │同上      │
│    │21日1隻 │        │日上午11時│日中午12時│台灣郵政  │人八卷P128│甲寅○、蕭│          │
│    │        │        │30分許    │03分許約＄│0000000-  │8-1291頁  │正宏犯結夥│          │
│    │        │        │          │2007元    │0000000   │          │竊盜罪，蕭│          │
│    │        │        │          │          │          │          │正宏累犯，│          │
│    │        │        │          │          │          │          │各處有期徒│          │
│    │        │        │          │          │          │          │刑柒月，減│          │
│    │        │        │          │          │          │          │為有期徒刑│          │
│    │        │        │          │          │          │          │月又拾伍│          │
│    │        │        │          │          │          │          │日，如易科│          │
│    │        │        │          │          │          │          │罰金，以新│          │
│    │        │        │          │          │          │          │臺幣壹仟元│          │
│    │        │        │          │          │          │          │折算壹日。│          │
└──┴────┴────┴─────┴─────┴─────┴─────┴─────┴─────┘
【附表三】：
┌──┬────┬────┬─────┬─────┬─────┬─────┐
│編號│竊鴿時間│被害人（│恐嚇時間  │匯款時間  │匯款戶名、│被害人筆錄│
│    │數    量│匯款人）│          │匯款金額  │帳號      │及匯款單  │
├──┼────┼────┼─────┼─────┼─────┼─────┤
│ 1  │95年8 月│乙甲○  │95年8 月23│95年8 月23│張豐棋    │偵4424被害│
│    │23日1隻 │        │日上午9 時│日上午11時│台灣郵政  │人五卷P767│
│    │        │        │          │38分許約＄│0000000-  │-770頁    │
│    │        │        │          │10000元   │0000000   │          │
├──┼────┼────┼─────┼─────┼─────┼─────┤
│ 2  │95年8 月│子○○  │95年8 月25│95年8 月25│張豐棋    │偵4424被害│
│    │25日1隻 │（宋秀卿│日上午9 時│日下午5 時│台灣郵政  │人五卷P755│
│    │        │）      │許        │57分許    │0000000-  │-758頁    │
│    │        │        │          │＄2000元  │0000000   │          │
├──┼────┼────┼─────┼─────┼─────┼─────┤
│ 3  │95年8 月│ａ○○  │95年8 月25│95年8 月25│張豐棋    │偵4424被害│
│    │25日10隻│        │日        │日下午2 時│台灣郵政  │人六卷P824│
│    │        │        │          │42分許    │0000000-  │-828頁    │
│    │        │        │          │＄23000元 │0000000號 │          │
├──┼────┼────┼─────┼─────┼─────┼─────┤
│    │95年8 月│甲未○  │95年8 月28│95年8 月28│吳桂梅    │偵4424被害│
│ 4  │28日4 隻│        │日上午10時│日上午11時│台灣郵政  │人二卷    │
│    │        │        │          │13分許    │0000000-  │P322-326頁│
│    │        │        │          │$10000元  │0000000號 │          │
├──┼────┼────┼─────┼─────┼─────┼─────┤
│    │95年8 月│甲ｙ○  │95年8 月29│95年8 月29│吳桂梅    │偵4424被害│
│ 5  │29日3 隻│        │日上午10時│日中午12時│台灣郵政  │人一卷P133│
│    │        │        │許        │20分許    │0000000-  │-136頁    │
│    │        │        │          │$9000元   │0000000號 │          │
├──┼────┼────┼─────┼─────┼─────┼─────┤
│ 6  │95年8 月│ｈ○○  │95年8 月29│95年8月29 │吳桂梅    │偵4424被害│
│    │29日1 隻│        │日上午11時│日下午3時 │台灣郵政  │人四卷P524│
│    │        │        │許        │22分許    │0000000-  │-527頁    │
│    │        │        │          │$2106元   │0000000號 │          │
├──┼────┼────┼─────┼─────┼─────┼─────┤
│ 7  │95年8 月│乙辛○  │95年8 月29│95年8月29 │吳桂梅    │偵4424被害│
│    │29日1 隻│        │日上午11時│日下午4 時│台灣郵政  │人五卷P738│
│    │        │        │許        │50分許    │0000000-  │-741頁    │
│    │        │        │          │$2100元   │0000000號 │          │
├──┼────┼────┼─────┼─────┼─────┼─────┤
│ 8  │95年8 月│甲Ｍ○  │95年8 月29│95年8月29 │吳桂梅    │偵4424被害│
│    │29日1 隻│        │日        │日下午2 時│台灣郵政  │人六卷P899│
│    │        │        │          │57分許    │0000000-  │-903頁    │
│    │        │        │          │$2500元   │0000000號 │          │
├──┼────┼────┼─────┼─────┼─────┼─────┤
│ 9  │95年8 月│Ｕ○○  │95年8 月29│95年8 月30│張豐棋    │偵4424被害│
│    │29日1 隻│        │日        │日        │台灣郵政  │人六卷P884│
│    │        │        │          │$2302元   │0000000-  │-887頁    │
│    │        │        │          │          │0000000   │（無匯款單│
│    │        │        │          │          │          │）        │
├──┼────┼────┼─────┼─────┼─────┼─────┤
│ 10 │95年8 月│乙巳    │95年8 月29│95年8 月30│張豐棋    │偵4424被害│
│    │29日1 隻│        │日下午1 時│日上午8 時│台灣郵政  │人七卷    │
│    │        │        │10分      │40分$1800 │0000000-  │P0000-0000│
│    │        │        │          │元        │0000000   │頁        │
├──┼────┼────┼─────┼─────┼─────┼─────┤
│    │95年8 月│Ｇ○○  │95年8 月30│95年8 月30│吳桂梅    │偵4424被害│
│ 11 │30日2 隻│（起訴書│日上午11時│日中午12時│台灣郵政  │人二卷    │
│    │        │誤載為李│30分時許  │43分許    │0000000-  │P262-265頁│
│    │        │應鎮）  │          │$5006元   │0000000號 │          │
├──┼────┼────┼─────┼─────┼─────┼─────┤
│ 12 │95年8 月│申○○  │95年8 月30│95年8 月30│吳桂梅    │偵4424被害│
│    │30日2 隻│        │日上午11時│日下午1 時│台灣郵政  │人二卷    │
│    │        │        │45分時許  │25分許    │0000000-  │P266-269頁│
│    │        │        │          │$4000 元  │0000000號 │          │
├──┼────┼────┼─────┼─────┼─────┼─────┤
│    │95年8 月│陳忠嘉  │95年8 月30│95年8 月31│吳桂梅    │偵4424被害│
│ 13 │30日2 隻│        │日        │日上午10時│台灣郵政  │人二卷    │
│    │        │        │          │41分許    │0000000-  │P297-301頁│
│    │        │        │          │$5000 元  │0000000號 │          │
├──┼────┼────┼─────┼─────┼─────┼─────┤
│    │95年8 月│天○○  │95年8 月30│95年8 月30│吳桂梅    │偵4424被害│
│ 14 │30日2 隻│（曾文彬│日中午12時│日上午12時│台灣郵政  │人二卷    │
│    │        │）      │許        │12分許    │0000000-  │P302-306頁│
│    │        │        │          │$5500元   │0000000號 │          │
├──┼────┼────┼─────┼─────┼─────┼─────┤
│    │95年8 月│甲Ｘ○  │95年8 月30│95年8 月30│吳桂梅    │偵4424被害│
│ 15 │30日2隻 │        │日上午11時│日上午12時│台灣郵政  │人二卷    │
│    │        │        │許        │6 分許    │0000000-  │P312-316頁│
│    │        │        │          │$5000 元  │0000000號 │          │
├──┼────┼────┼─────┼─────┼─────┼─────┤
│    │95年8 月│午○○  │95年8 月30│95年8 月30│吳桂梅    │偵4424被害│
│ 16 │30日3 隻│（吳成宗│日中午12時│日下午1 時│台灣郵政  │人二卷    │
│    │        │）      │許        │許        │0000000-  │P317-321頁│
│    │        │        │          │$8000元   │0000000號 │          │
├──┼────┼────┼─────┼─────┼─────┼─────┤
│    │95年8 月│甲丑    │95年8 月30│95年8 月30│吳桂梅    │偵4424被害│
│ 17 │30日2 隻│        │日中午11時│日中午12時│台灣郵政  │人二卷    │
│    │        │        │許        │33分許    │0000000-  │P332-336頁│
│    │        │        │          │$5005 元  │0000000號 │          │
├──┼────┼────┼─────┼─────┼─────┼─────┤
│ 18 │95年8 月│甲ｏ○  │95年8 月30│95年8 月30│吳桂梅    │偵4424被害│
│    │30日2 隻│        │日上午11時│日中午12時│台灣郵政  │人五卷P700│
│    │        │        │30分許    │25分許    │0000000-  │-703頁    │
│    │        │        │          │$5507元   │0000000號 │          │
├──┼────┼────┼─────┼─────┼─────┼─────┤
│ 19 │95年8 月│Ｅ○○  │95年8 月29│95年8 月30│張豐棋    │偵4424被害│
│    │29日1隻 │        │日        │日下午3 時│台灣郵政  │人六卷P874│
│    │        │        │          │26分許    │0000000-  │-878頁    │
│    │        │        │          │$2302元   │0000000   │          │
├──┼────┼────┼─────┼─────┼─────┼─────┤
│ 20 │95年8 月│乙Ｙ○  │95年8 月30│95年8 月30│張豐棋    │偵4424被害│
│    │29日1 隻│        │日上午7 時│日上午8 時│台灣郵政  │人七卷    │
│    │        │        │許        │59分許    │0000000-  │P0000-0000│
│    │        │        │          │$1800元   │0000000   │、1032頁，│
│    │        │        │          │          │          │偵4424被害│
│    │        │        │          │          │          │人八卷    │
│    │        │        │          │          │          │P0000-0000│
│    │        │        │          │          │          │頁        │
├──┼────┼────┼─────┼─────┼─────┼─────┤
│ 21 │95年8 月│乙ｒ○  │95年8 月31│95年8 月31│張豐棋    │偵4424被害│
│    │31日1 隻│        │日中午12時│日上午8 時│台灣郵政  │人八卷    │
│    │        │        │許        │16分許    │0000000-  │P0000-0000│
│    │        │        │          │$2300元   │0000000   │頁        │
├──┼────┼────┼─────┼─────┼─────┼─────┤
│    │95年8 月│甲Ｎ○  │95年8 月30│95年8 月31│張豐棋    │偵4424被害│
│ 22 │29 日8隻│        │日上午8 時│日下1時59 │台灣郵政  │人一卷P120│
│    │        │        │許        │分        │0000000-  │-122頁，  │
│    │        │        │          │$15000元  │0000000   │偵4424被害│
│    │        │        │          │          │          │人七卷    │
│    │        │        │          │          │          │P0000-0000│
│    │        │        │          │          │          │頁        │
├──┼────┼────┼─────┼─────┼─────┼─────┤
│ 23 │95年8 月│乙Ｂ○  │95年8 月31│95年8 月31│張豐棋    │偵4424被害│
│    │31日1隻 │        │日上午10時│日上午11時│台灣郵政  │人七卷    │
│    │        │        │30分許    │29分$1500 │0000000-  │P0000-0000│
│    │        │        │          │元        │0000000   │頁        │
└──┴────┴────┴─────┴─────┴─────┴─────┘
【附表四】：
 ┌──┬─────────────┬──┬───────┬───────┐
 │編號│ 扣押物品名稱             │數量│查扣處        │   備   註    │
 ├──┼─────────────┼──┼───────┼───────┤
 │    │行動電話（序號000000000000│    │Ｒ○○        │供犯罪所用之物│
 │ 1  │970號，內含0000000000號SIM│1支 │              │。            │
 │    │ 卡1 枚）                 │    │              │              │
 ├──┼─────────────┼──┼───────┼───────┤
 │ 2  │行動電話（序號000000000000│1支 │Ｒ○○        │供犯罪所用之物│
 │    │310 號，內含0000000000號SI│    │              │。            │
 │    │M 卡）                    │    │              │              │
 ├──┼─────────────┼──┼───────┼───────┤
 │ 3  │行動電話（序號000000000000│1支 │Ｒ○○        │供犯罪所用之物│
 │    │011 號，內含0000000000號SI│    │              │              │
 │    │M卡）                     │    │              │              │
 ├──┼─────────────┼──┼───────┼───────┤
 │ 4  │0000000000號SIM卡         │1枚 │Ｒ○○        │供犯罪所用之物│
 ├──┼─────────────┼──┼───────┼───────┤
 │ 5  │0000000000號SIM卡         │1枚 │Ｒ○○        │供犯罪所用之物│
 ├──┼─────────────┼──┼───────┼───────┤
 │ 6  │華南商業銀行龜山分行儲金簿│1組 │Ｒ○○        │供犯罪預備之物│
 │    │及提款卡                  │    │              │。            │
 │    │戶名：邱思成              │    │              │              │
 │    │帳號：000000000000號      │    │              │              │
 ├──┼─────────────┼──┼───────┼───────┤
 │ 7  │中華郵政桃園大樹林郵局儲金│1組 │Ｒ○○        │供犯罪所用之物│
 │    │簿及提款卡                │    │              │。            │
 │    │戶名：邱思成              │    │              │              │
 │    │帳號：00000000000000號    │    │              │              │
 ├──┼─────────────┼──┼───────┼───────┤
 │ 8  │中華郵政樹林育英街郵局儲金│1本 │Ｒ○○        │供犯罪所用之物│
 │    │簿                        │    │              │。            │
 │    │戶名：朱建菱              │    │              │              │
 │    │帳號：00000000000000號    │    │              │              │
 ├──┼─────────────┼──┼───────┼───────┤
 │ 9  │中華郵政桃園大樹林郵局儲金│1本 │Ｒ○○        │供犯罪預備之物│
 │    │簿                        │    │              │。            │
 │    │戶名：陳永捷              │    │              │              │
 │    │帳號：00000000000000號    │    │              │              │
 ├──┼─────────────┼──┼───────┼───────┤
 │ 10 │誠泰商業銀行八德簡易型分行│1組 │Ｒ○○        │供犯罪預備之物│
 │    │儲金簿及提款卡            │    │              │。            │
 │    │戶名：庚○○              │    │              │              │
 │    │帳號：0000000000000號     │    │              │              │
 ├──┼─────────────┼──┼───────┼───────┤
 │ 11 │台北國際商業銀行林口分行儲│1組 │Ｒ○○        │供犯罪預備之物│
 │    │金簿及提款卡              │    │              │。            │
 │    │戶名：陳冠霖              │    │              │              │
 │    │帳號：0000000000000號     │    │              │              │
 ├──┼─────────────┼──┼───────┼───────┤
 │ 12 │交通銀行桃園分行儲金簿及提│1組 │Ｒ○○        │供犯罪預備之物│
 │    │款卡                      │    │              │。            │
 │    │戶名：邱夢帆              │    │              │              │
 │    │帳號：000000000000號      │    │              │              │
 ├──┼─────────────┼──┼───────┼───────┤
 │ 13 │帳冊                      │2本 │Ｒ○○        │供犯罪所用之物│
 ├──┼─────────────┼──┼───────┼───────┤
 │ 14 │陳武義印章                │2枚 │Ｒ○○        │供犯罪預備之物│
 ├──┼─────────────┼──┼───────┼───────┤
 │ 15 │吳桂梅印章                │1枚 │Ｒ○○        │供犯罪預備之物│
 ├──┼─────────────┼──┼───────┼───────┤
 │ 16 │現金                      │新台│Ｒ○○        │因犯罪所得之物│
 │    │                          │幣10│              │              │
 │    │                          │萬元│              │              │
 ├──┼─────────────┼──┼───────┼───────┤
 │ 17 │行動電話（序號000000000000│1支 │甲寅○        │供犯罪所用之物│
 │    │066 號，內含0000000000號  │    │              │。            │
 │    │SI M卡）                  │    │              │              │
 ├──┼─────────────┼──┼───────┼───────┤
 │ 18 │行動電話（序號000000000000│1支 │甲寅○        │供犯罪所用之物│
 │    │056 號，內含0000000000號SI│    │              │。            │
 │    │M卡）                     │    │              │              │
 ├──┼─────────────┼──┼───────┼───────┤
 │ 19 │行動電話（序號000000000000│1支 │庚○○        │供犯罪所用之物│
 │    │035 號，內含0000000000號SI│    │              │。            │
 │    │M 卡）                    │    │              │              │
 ├──┼─────────────┼──┼───────┼───────┤
 │ 20 │行動電話（序號000000000000│1支 │甲宇○        │供犯罪所用之物│
 │    │279 號，內含0000000000號SI│    │              │。            │
 │    │M卡）                     │    │              │              │
 ├──┼─────────────┼──┼───────┼───────┤
 │ 21 │行動電話（序號000000000000│1支 │甲戊○        │供犯罪所用之物│
 │    │964 號，內含0000000000號  │    │              │。            │
 │    │SIM卡）                   │    │              │              │
 ├──┼─────────────┼──┼───────┼───────┤
 │ 22 │行動電話（序號000000000000│1支 │甲ｓ○        │供犯罪所用之物│
 │    │548 號，內含0000000000號SI│    │              │。            │
 │    │M卡）                     │    │              │              │
 └──┴─────────────┴──┴───────┴───────┘
【附表五】：
 ┌──┬─────────────┬──┬───────┬───────┐
 │編號│ 扣押物品名稱             │數量│查扣處        │   備   註    │
 ├──┼─────────────┼──┼───────┼───────┤
 │ 1  │行動電話（序號00000000000 │1支 │              │無證據可認與本│
 │    │2252號，內含0000000000號  │    │Ｒ○○        │案犯罪有關。  │
 │    │SIM卡1 枚）               │    │              │              │
 ├──┼─────────────┼──┼───────┼───────┤
 │ 2  │行動電話（序號000000000000│    │Ｒ○○        │無證據可認與本│
 │    │692 號，內含0000000000號SI│1支 │              │案犯罪有關。  │
 │    │M卡1 枚）                 │    │              │              │
 ├──┼─────────────┼──┼───────┼───────┤
 │ 3  │行動電話（序號000000000000│1支 │Ｒ○○        │無證據可認與本│
 │    │363 號，內含0000000000號SI│    │              │案犯罪有關。  │
 │    │M卡1枚）                  │    │              │              │
 ├──┼─────────────┼──┼───────┼───────┤
 │ 4  │行動電話（序號000000000000│1支 │Ｒ○○        │無證據可認與本│
 │    │190 號，內含0000000000號SI│    │              │案犯罪有關。  │
 │    │M卡1枚）                  │    │              │              │
 ├──┼─────────────┼──┼───────┼───────┤
 │ 5  │行動電話（序號000000000000│1支 │Ｒ○○        │無證據可認與本│
 │    │767 號，內含SIM卡1張）    │    │              │案犯罪有關。  │
 ├──┼─────────────┼──┼───────┼───────┤
 │ 6  │行動電話（序號000000000000│1支 │Ｒ○○        │無證據可認與本│
 │    │787 號，內無SIM 卡）      │    │              │案犯罪有關。  │
 ├──┼─────────────┼──┼───────┼───────┤
 │ 7  │行動電話（序號000000000000│1支 │Ｒ○○        │無證據可認與本│
 │    │580 號，內含0000000000號  │    │              │案犯罪有關。  │
 │    │SIM卡）                   │    │              │              │
 ├──┼─────────────┼──┼───────┼───────┤
 │ 8  │行動電話（序號000000000000│1支 │Ｒ○○        │無證據可認與本│
 │    │580 號，內含0000000000號SI│    │              │案犯罪有關。  │
 │    │M卡）                     │    │              │              │
 ├──┼─────────────┼──┼───────┼───────┤
 │ 9  │0000000000號SIM卡         │1枚 │Ｒ○○        │無證據可認與本│
 │    │                          │    │              │案犯罪有關。  │
 ├──┼─────────────┼──┼───────┼───────┤
 │ 10 │0000000000號SIM卡         │1枚 │Ｒ○○        │無證據可認與本│
 │    │                          │    │              │案犯罪有關。  │
 ├──┼─────────────┼──┼───────┼───────┤
 │ 11 │0000000000號SIM卡         │1枚 │Ｒ○○        │無證據可認與本│
 │    │                          │    │              │案犯罪有關。  │
 ├──┼─────────────┼──┼───────┼───────┤
 │ 12 │0000000000號SIM卡         │1枚 │Ｒ○○        │無證據可認與本│
 │    │                          │    │              │案犯罪有關。  │
 ├──┼─────────────┼──┼───────┼───────┤
 │ 13 │電話儲值卡                │11張│Ｒ○○        │無證據可認與本│
 │    │                          │    │              │案犯罪有關。  │
 ├──┼─────────────┼──┼───────┼───────┤
 │ 14 │行動電話（序號000000000000│1支 │甲寅○        │無證據可認與本│
 │    │835 號，內含0000000000號SI│    │              │案犯罪有關。  │
 │    │M卡）                     │    │              │              │
 ├──┼─────────────┼──┼───────┼───────┤
 │ 15 │行動電話（序號000000000000│1支 │甲寅○        │無證據可認與本│
 │    │567 號，內含0000000000號SI│    │              │案犯罪有關。  │
 │    │M卡）                     │    │              │              │
 ├──┼─────────────┼──┼───────┼───────┤
 │ 16 │彰化銀行南新莊分行儲金簿及│1組 │甲寅○        │無證據可認與本│
 │    │提款卡                    │    │              │案犯罪有關。  │
 │    │戶名：陳仲信              │    │              │              │
 │    │帳號：00000000000000號    │    │              │              │
 ├──┼─────────────┼──┼───────┼───────┤
 │ 17 │陳仲信印章                │1枚 │甲寅○        │無證據可認與本│
 │    │                          │    │              │案犯罪有關。  │
 ├──┼─────────────┼──┼───────┼───────┤
 │ 18 │行動電話（序號000000000000│1支 │庚○○        │無證據可認與本│
 │    │006 號，內無SIM卡）       │    │              │案犯罪有關。  │
 ├──┼─────────────┼──┼───────┼───────┤
 │ 19 │中華郵政觀音郵局儲金簿    │1本 │甲宇○        │無證據可認與本│
 │    │戶名：陳文鴻              │    │              │案犯罪有關。  │
 │    │帳號00000000000000號      │    │              │              │
 ├──┼─────────────┼──┼───────┼───────┤
 │ 20 │陳文鴻印章                │2枚 │甲宇○        │無證據可認與本│
 │    │                          │    │              │案犯罪有關。  │
 ├──┼─────────────┼──┼───────┼───────┤
 │ 21 │行動電話（序號000000000000│1支 │甲宇○        │無證據可認與本│
 │    │572號，內無SIM卡）        │    │              │案犯罪有關。  │
 ├──┼─────────────┼──┼───────┼───────┤
 │ 22 │行動電話（序號000000000000│1支 │甲宇○        │無證據可認與本│
 │    │080 號，內含0000000000號SI│    │              │案犯罪有關。  │
 │    │M卡）                     │    │              │              │
 ├──┼─────────────┼──┼───────┼───────┤
 │ 23 │行動電話（序號000000000000│1支 │甲宇○        │無證據可認與本│
 │    │788 號，內含0000000000號  │    │              │案犯罪有關。  │
 │    │SIM卡）                   │    │              │              │
 ├──┼─────────────┼──┼───────┼───────┤
 │ 24 │行動電話（序號000000000000│1支 │甲戊○        │無證據可認與本│
 │    │905 號，內含0000000000號SI│    │              │案犯罪有關。  │
 │    │M卡）                     │    │              │              │
 └──┴─────────────┴──┴───────┴───────┘


司法院資訊處製作；財團法人民間司法改革基金會備份。
